---
title: "Codes"
author: "Ton nom"
date: today
format:
  html:
    toc: true
    number-sections: true
execute:
  echo: true
  warning: false
editor: visual
---

## Packages/libraries

```{r}

library(tidyverse)

library(psych)

library(lavaan)

library(lme4)

library(broom.mixed)

library(modelsummary)

library(sjPlot)

library(stargazer)

library(dplyr)

library(knitr)

library(kableExtra)

library(htmltools)

library(webshot2)

library(marginaleffects)
```

## Importer les données

```{r}

Data_2_1 <- read.csv("ESS_2022.csv")

Data_2_2 <- read.csv("ESS_2022_2.csv")

Data_2 <- bind_rows(Data_2_1, Data_2_2)
```

## FAISONS DES TESTS AVEC LA BASE DE DONNÉES DE 2022

### RECODAGE DES DONNÉES

```{r}

# 1) varibles liées au people-centrism 

Data_2_new <- Data_2 %>%
  mutate(
    votedir_recoded  = ifelse(votedir %in% 0:10, votedir, NA),
    wpestop_recoded  = ifelse(wpestop %in% 0:10, wpestop, NA),
    viepol_recoded   = ifelse(viepol %in% 0:10, viepol, NA)
  )



table(Data_2_new$viepol_recoded)

table(Data_2_new$wpestop_recoded)

table(Data_2_new$votedir_recoded)


# 2) variables liées à l'anti-élitisme (proxy)

Data_2_new <- Data_2_new %>% mutate (trstplt_recoded = ifelse(trstplt %in% 0:10, trstplt, NA))

Data_2_new <- Data_2_new %>%
  mutate(trstplt_recoded = case_when (trstplt_recoded == 10 ~ 0,
                                       trstplt_recoded == 9 ~ 1,
                                       trstplt_recoded == 8 ~ 2,
                                       trstplt_recoded == 7 ~ 3,
                                       trstplt_recoded == 6 ~ 4,
                                       trstplt_recoded == 5 ~ 5,
                                       trstplt_recoded == 4 ~ 6,
                                       trstplt_recoded == 3 ~ 7,
                                       trstplt_recoded == 2 ~ 8,
                                       trstplt_recoded == 1 ~ 9,
                                       trstplt_recoded == 0 ~ 10,
                                       TRUE ~ NA_real_))# recodage à l'envers 

table(Data_2_new$trstplt_recoded)


Data_2_new <- Data_2_new %>% mutate (trstprt_recoded = ifelse(trstprt %in% 0:10, trstprt, NA))

Data_2_new <- Data_2_new %>%
  mutate(trstprt_recoded = case_when (trstprt_recoded == 10 ~ 0,
                                       trstprt_recoded == 9 ~ 1,
                                       trstprt_recoded == 8 ~ 2,
                                       trstprt_recoded == 7 ~ 3,
                                       trstprt_recoded == 6 ~ 4,
                                       trstprt_recoded == 5 ~ 5,
                                       trstprt_recoded == 4 ~ 6,
                                       trstprt_recoded == 3 ~ 7,
                                       trstprt_recoded == 2 ~ 8,
                                       trstprt_recoded == 1 ~ 9,
                                       trstprt_recoded == 0 ~ 10,
                                       TRUE ~ NA_real_))

table(Data_2_new$trstprt_recoded)

Data_2_new <- Data_2_new %>% mutate (trstprl_recoded = ifelse(trstprl %in% 0:10, trstprl, NA))

Data_2_new <- Data_2_new %>%
  mutate(trstprl_recoded = case_when (trstprl_recoded == 10 ~ 0,
                                       trstprl_recoded == 9 ~ 1,
                                       trstprl_recoded == 8 ~ 2,
                                       trstprl_recoded == 7 ~ 3,
                                       trstprl_recoded == 6 ~ 4,
                                       trstprl_recoded == 5 ~ 5,
                                       trstprl_recoded == 4 ~ 6,
                                       trstprl_recoded == 3 ~ 7,
                                       trstprl_recoded == 2 ~ 8,
                                       trstprl_recoded == 1 ~ 9,
                                       trstprl_recoded == 0 ~ 10,
                                       TRUE ~ NA_real_))


table(Data_2_new$trstprl_recoded)

Data_2_new <- Data_2_new %>% mutate (psppipla_recoded = ifelse(psppipla %in% 1:5, psppipla, NA))

Data_2_new <- Data_2_new %>%
  mutate(psppipla_recoded = 6 - psppipla_recoded) # recodage à l'envers 

table(Data_2_new$psppipla_recoded)


Data_2_new <- Data_2_new %>% mutate (psppsgva_recoded = ifelse(psppsgva %in% 1:5, psppsgva, NA))

Data_2_new <- Data_2_new %>%
  mutate(psppsgva_recoded = 6 - psppsgva_recoded) # recodage à l'envers 

table(Data_2_new$psppsgva_recoded)


#3) Variables liées à la satisfaction envers le système 

Data_2_new <- Data_2_new %>% mutate (stfdem_recoded = ifelse(stfdem %in% 0:10, stfdem, NA))

table(Data_2_new$stfdem_recoded)

Data_2_new <- Data_2_new %>% mutate (stfgov_recoded = ifelse(stfgov %in% 0:10, stfgov, NA))

table(Data_2_new$stfgov_recoded)


#4) Variable liée à l'euroscepticisme 

Data_2_new <- Data_2_new %>% mutate (euftf_recoded = ifelse(euftf %in% 0:10, euftf, NA))

table(Data_2_new$euftf_recoded)


#5) Variables liées au nativisme 


Data_2_new <- Data_2_new %>% mutate(Acceuil_immigration = ifelse(imdfetn %in% 1:4, imdfetn, NA))

table(Data_2_new$Acceuil_immigration)

Data_2_new <- Data_2_new %>% mutate(Acceuil_immigration_pays_pauvre = ifelse(impcntr %in% 1:4, impcntr, NA))

table(Data_2_new$Acceuil_immigration_pays_pauvre)
                                                                     
Data_2_new <- Data_2_new %>% mutate(imbgeco_recoded = ifelse(imbgeco %in% 0:10, imbgeco, NA))

Data_2_new <- Data_2_new %>% mutate(imbgeco_recoded = case_when(
  imbgeco_recoded == 0 ~ 10,
  imbgeco_recoded == 1 ~ 9,
  imbgeco_recoded == 2 ~ 8,
  imbgeco_recoded == 3 ~ 7,
  imbgeco_recoded == 4 ~ 6,
  imbgeco_recoded == 5 ~ 5,
  imbgeco_recoded == 6 ~ 4,
  imbgeco_recoded == 7 ~ 3,
  imbgeco_recoded == 8 ~ 2,
  imbgeco_recoded == 9 ~ 1,
  imbgeco_recoded == 10 ~ 0,
  TRUE ~ NA_real_))

table(Data_2_new$imbgeco_recoded)

Data_2_new <- Data_2_new %>% mutate(imueclt_recoded = ifelse(imueclt %in% 0:10, imueclt, NA))

Data_2_new <- Data_2_new %>% mutate(imueclt_recoded = case_when(
  imueclt_recoded == 0 ~ 10,
  imueclt_recoded == 1 ~ 9,
  imueclt_recoded == 2 ~ 8,
  imueclt_recoded == 3 ~ 7,
  imueclt_recoded == 4 ~ 6,
  imueclt_recoded == 5 ~ 5,
  imueclt_recoded == 6 ~ 4,
  imueclt_recoded == 7 ~ 3,
  imueclt_recoded == 8 ~ 2,
  imueclt_recoded == 9 ~ 1,
  imueclt_recoded == 10 ~ 0,
  TRUE ~ NA_real_))

table(Data_2_new$imueclt_recoded)

Data_2_new <- Data_2_new %>% mutate(imwbcnt_recoded = ifelse(imwbcnt %in% 0:10, imwbcnt, NA))

Data_2_new <- Data_2_new %>% mutate(imwbcnt_recoded = case_when(
  imwbcnt_recoded == 0 ~ 10,
  imwbcnt_recoded == 1 ~ 9,
  imwbcnt_recoded == 2 ~ 8,
  imwbcnt_recoded == 3 ~ 7,
  imwbcnt_recoded == 4 ~ 6,
  imwbcnt_recoded == 5 ~ 5,
  imwbcnt_recoded == 6 ~ 4,
  imwbcnt_recoded == 7 ~ 3,
  imwbcnt_recoded == 8 ~ 2,
  imwbcnt_recoded == 9 ~ 1,
  imwbcnt_recoded == 10 ~ 0,
  TRUE ~ NA_real_))


table(Data_2_new$imwbcnt_recoded)



# Variables liées au conservatisme social 


Data_2_new <- Data_2_new %>% mutate(rghmgpr_recoded = ifelse(rghmgpr %in% 0:10, rghmgpr, NA))

Data_2_new <- Data_2_new %>% mutate(rghmgpr_recoded = case_when(
  rghmgpr_recoded == 0 ~ 10,
  rghmgpr_recoded == 1 ~ 9,
  rghmgpr_recoded == 2 ~ 8,
  rghmgpr_recoded == 3 ~ 7,
  rghmgpr_recoded == 4 ~ 6,
  rghmgpr_recoded == 5 ~ 5,
  rghmgpr_recoded == 6 ~ 4,
  rghmgpr_recoded == 7 ~ 3,
  rghmgpr_recoded == 8 ~ 2,
  rghmgpr_recoded == 9 ~ 1,
  rghmgpr_recoded == 10 ~ 0,
  TRUE ~ NA_real_))

table(Data_2_new$rghmgpr_recoded)

Data_2_new <- Data_2_new %>% mutate(freehms_recoded = ifelse(freehms %in% 1:5, freehms, NA))

Data_2_new <- Data_2_new %>% mutate(hmsfmlsh_recoded = ifelse(hmsfmlsh %in% 1:5, hmsfmlsh, NA))

Data_2_new <- Data_2_new %>% mutate(hmsfmlsh_recoded = case_when(
  hmsfmlsh_recoded == 1 ~ 5,
  hmsfmlsh_recoded == 2 ~ 4,
  hmsfmlsh_recoded == 3 ~ 3,
  hmsfmlsh_recoded == 4 ~ 2,
  hmsfmlsh_recoded == 5 ~ 1,
  TRUE ~ NA_real_))

table(Data_2_new$hmsfmlsh_recoded)

Data_2_new <- Data_2_new %>% mutate(hmsacld_recoded = ifelse(hmsacld %in% 1:5, hmsacld, NA))


table(Data_2_new$hmsacld_recoded)


Data_2_new <- Data_2_new %>% mutate(imptrad_recoded = ifelse(imptrad %in% 1:6, imptrad, NA))

Data_2_new <- Data_2_new %>% mutate(imptrad_recoded = case_when(
  imptrad_recoded == 1 ~ 6,
  imptrad_recoded == 2 ~ 5,
  imptrad_recoded == 3 ~ 4,
  imptrad_recoded == 4 ~ 3,
  imptrad_recoded == 5 ~ 2,
  imptrad_recoded == 6 ~ 1,
  TRUE ~ NA_real_))

table(Data_2_new$imptrad_recoded)


# Variables liées à l'autoritarisme 


Data_2_new <- Data_2_new %>% mutate(accalaw_recoded = ifelse(accalaw %in% 0:10, accalaw, NA))

Data_2_new <- Data_2_new %>% mutate(lrnobed_recoded = ifelse(lrnobed %in% 1:5, lrnobed, NA))


Data_2_new <- Data_2_new %>% mutate(lrnobed_recoded = case_when(
  lrnobed_recoded == 1 ~ 5,
  lrnobed_recoded == 2 ~ 4,
  lrnobed_recoded == 3 ~ 3,
  lrnobed_recoded == 4 ~ 2,
  lrnobed_recoded == 5 ~ 1,
  TRUE ~ NA_real_))


Data_2_new <- Data_2_new %>% mutate(loylead_recoded = ifelse(loylead %in% 1:5, loylead, NA))

Data_2_new <- Data_2_new %>% mutate(loylead_recoded = case_when(
  loylead_recoded == 1 ~ 5,
  loylead_recoded == 2 ~ 4,
  loylead_recoded == 3 ~ 3,
  loylead_recoded == 4 ~ 2,
  loylead_recoded == 5 ~ 1,
  TRUE ~ NA_real_))



# Autres variables potentiellement liées à l'autoritarisme 

Data_2_new <- Data_2_new %>% mutate(ipstrgv_recoded = case_when(
  ipstrgv %in% 1:2 ~ 3,
  ipstrgv %in% 3:4 ~ 2,
  ipstrgv %in% 5:6 ~ 1,
  TRUE ~ NA_real_))


table(Data_2_new$ipstrgv_recoded)


Data_2_new <- Data_2_new %>% mutate(impsafe_recoded = case_when(
  impsafe %in% 1:2 ~ 3,
  impsafe %in% 3:4 ~ 2,
  impsafe %in% 5:6 ~ 1,
  TRUE ~ NA_real_))


table(Data_2_new$impsafe_recoded)


Data_2_new <- Data_2_new %>% mutate(ipbhprp_recoded = case_when(
  ipbhprp %in% 1:2 ~ 3,
  ipbhprp %in% 3:4 ~ 2,
  ipbhprp %in% 5:6 ~ 1,
  TRUE ~ NA_real_))

table(Data_2_new$ipbhprp_recoded)


Data_2_new <- Data_2_new %>% mutate(ipfrule_recoded = case_when(
  ipfrule %in% 1:2 ~ 3,
  ipfrule %in% 3:4 ~ 2,
  ipfrule %in% 5:6 ~ 1,
  TRUE ~ NA_real_))

table(Data_2_new$ipfrule_recoded)

Data_2_new <- Data_2_new %>% mutate(imptrad_recoded = case_when(
  imptrad %in% 1:2 ~ 3,
  imptrad %in% 3:4 ~ 2,
  imptrad %in% 5:6 ~ 1,
  TRUE ~ NA_real_))

table(Data_2_new$imptrad_recoded)


```

### INDICES DE POPULISME

- People-centrism = fonctionne

- Anti-élitisme = proxy avec confiance envers élites politiques (confiance envers les élites, influence decisions gouvernement et influence dans système)

```{r}

# 1) People-centrism 

Variables_indice <- Data_2_new [, c("votedir_recoded", "wpestop_recoded", "viepol_recoded")]

Variables_indice <- na.omit(Variables_indice)

cronbachAlpha <- round(psych::alpha(Variables_indice)$total$raw_alpha, 2)

factorAnal <- factanal(Variables_indice, factors = 1)

factorLoadings <- as.numeric(factorAnal$loadings[,1])

factor1stEigen <- round(eigen(cor(Variables_indice))$values[1], 2)

factorVarNames <- c(
  "Final say referendums",
  "Will can't be stopped",
  "Views Ord people prevail elite"
)

ggplot(data.frame(factorVarNames, factorLoadings), 
       aes(x = factorVarNames, y = factorLoadings)) + 
  
  coord_flip() +
  
  geom_bar(stat = "identity", colour = "deeppink2", fill = "deeppink2",
           size = 1, width = 0.4) +
  
  geom_text(aes(label = round(factorLoadings, 2)), 
            vjust = 0.35, hjust = -0.3) +
  
 
  geom_hline(yintercept = 0.3, colour = "black", linetype = "longdash") +
  

  annotate("text",
           label = paste("Cronbach alpha =", cronbachAlpha),
           x = 1,
           y = 1.3,
           size = 5) +
  
  annotate("text",
           label = paste("First Eigenvalue =", factor1stEigen),
           x = 2,
           y = 1.3,
           size = 5) +
  
  scale_y_continuous(name = "Factor loadings",
                     limits = c(0, 1.5),
                     breaks = seq(0, 1, by = 0.1)) +
  
  xlab("") +
  
  theme_linedraw() +
  theme(axis.text.y = element_text(size = 14), 
        axis.title.x = element_text(size = 14),
        axis.text.x  = element_text(size = 11),
        panel.grid = element_blank())












# 2) Anti-élitisme 


Variables_indice <- Data_2_new [, c("trstplt_recoded", "trstprt_recoded", "trstprl_recoded")]

Variables_indice <- na.omit(Variables_indice)

cronbachAlpha <- round(psych::alpha(Variables_indice)$total$raw_alpha, 2)

factorAnal <- factanal(Variables_indice, factors = 1)

factorLoadings <- as.numeric(factorAnal$loadings[,1])

factor1stEigen <- round(eigen(cor(Variables_indice))$values[1], 2)

factorVarNames <- c(
  "Conf politiciens",
  "Conf partis politiques",
  "Conf parlement"
)

ggplot(data.frame(factorVarNames, factorLoadings), 
       aes(x = factorVarNames, y = factorLoadings)) + 
  
  coord_flip() +
  
  geom_bar(stat = "identity", colour = "black", fill = "black",
           size = 1, width = 0.4) +
  
  geom_text(aes(label = round(factorLoadings, 2)), 
            vjust = 0.35, hjust = -0.3) +
  
 
  geom_hline(yintercept = 0.3, colour = "gray", linetype = "longdash") +
  

  annotate("text",
           label = paste("Cronbach alpha =", cronbachAlpha),
           x = 1,
           y = 1.3,
           size = 5) +
  
  annotate("text",
           label = paste("First Eigenvalue =", factor1stEigen),
           x = 2,
           y = 1.3,
           size = 5) +
  
  scale_y_continuous(name = "Factor loadings",
                     limits = c(0, 1.5),
                     breaks = seq(0, 1, by = 0.1)) +
  
  xlab("") +
  
  theme_linedraw() +
  theme(axis.text.y = element_text(size = 14), 
        axis.title.x = element_text(size = 14),
        axis.text.x  = element_text(size = 11),
        panel.grid = element_blank())











Variables_indice <- Data_2_new [, c("trstplt_recoded", "trstprt_recoded", "trstprl_recoded", "stfdem_recoded","stfgov_recoded")]

Variables_indice <- na.omit(Variables_indice)

cronbachAlpha <- round(psych::alpha(Variables_indice)$total$raw_alpha, 2)

factorAnal <- factanal(Variables_indice, factors = 1)

factorLoadings <- as.numeric(factorAnal$loadings[,1])

factor1stEigen <- round(eigen(cor(Variables_indice))$values[1], 2)

factorVarNames <- c(
  "Conf politiciens",
  "Conf partis politiques",
  "Conf parlement",
  "Satisfaction democracie",
  "Satisfaction gouv"
)

ggplot(data.frame(factorVarNames, factorLoadings), 
       aes(x = factorVarNames, y = factorLoadings)) + 
  
  coord_flip() +
  
  geom_bar(stat = "identity", colour = "black", fill = "black",
           size = 1, width = 0.4) +
  
  geom_text(aes(label = round(factorLoadings, 2)), 
            vjust = 0.35, hjust = -0.3) +
  
 
  geom_hline(yintercept = 0.3, colour = "gray", linetype = "longdash") +
  

  annotate("text",
           label = paste("Cronbach alpha =", cronbachAlpha),
           x = 1,
           y = 1.3,
           size = 5) +
  
  annotate("text",
           label = paste("First Eigenvalue =", factor1stEigen),
           x = 2,
           y = 1.3,
           size = 5) +
  
  scale_y_continuous(name = "Factor loadings",
                     limits = c(0, 1.5),
                     breaks = seq(0, 1, by = 0.1)) +
  
  xlab("") +
  
  theme_linedraw() +
  theme(axis.text.y = element_text(size = 14), 
        axis.title.x = element_text(size = 14),
        axis.text.x  = element_text(size = 11),
        panel.grid = element_blank())












Variables_indice <- Data_2_new [, c("trstplt_recoded", "trstprt_recoded", "trstprl_recoded", "stfdem_recoded")]

Variables_indice <- na.omit(Variables_indice)

cronbachAlpha <- round(psych::alpha(Variables_indice)$total$raw_alpha, 2)

factorAnal <- factanal(Variables_indice, factors = 1)

factorLoadings <- as.numeric(factorAnal$loadings[,1])

factor1stEigen <- round(eigen(cor(Variables_indice))$values[1], 2)

factorVarNames <- c(
  "Conf politiciens",
  "Conf partis politiques",
  "Conf parlement",
  "Satisfaction democracie"
)

ggplot(data.frame(factorVarNames, factorLoadings), 
       aes(x = factorVarNames, y = factorLoadings)) + 
  
  coord_flip() +
  
  geom_bar(stat = "identity", colour = "black", fill = "black",
           size = 1, width = 0.4) +
  
  geom_text(aes(label = round(factorLoadings, 2)), 
            vjust = 0.35, hjust = -0.3) +
  
 
  geom_hline(yintercept = 0.3, colour = "gray", linetype = "longdash") +
  

  annotate("text",
           label = paste("Cronbach alpha =", cronbachAlpha),
           x = 1,
           y = 1.3,
           size = 5) +
  
  annotate("text",
           label = paste("First Eigenvalue =", factor1stEigen),
           x = 2,
           y = 1.3,
           size = 5) +  scale_y_continuous(name = "Factor loadings",
                     limits = c(0, 1.5),
                     breaks = seq(0, 1, by = 0.1)) +
  
  xlab("") +
  
  theme_linedraw() +
  theme(axis.text.y = element_text(size = 14), 
        axis.title.x = element_text(size = 14),
        axis.text.x  = element_text(size = 11),
        panel.grid = element_blank())










# Test indice avec confiance politiciens, perception influence gouvernement et perception de si le systéme leur permet d'avoir une influence


Variables_indice <- Data_2_new [, c("trstplt_recoded", "psppipla_recoded", "psppsgva_recoded")]

Variables_indice <- na.omit(Variables_indice)

cronbachAlpha <- round(psych::alpha(Variables_indice)$total$raw_alpha, 2)

factorAnal <- factanal(Variables_indice, factors = 1)

factorLoadings <- as.numeric(factorAnal$loadings[,1])

factor1stEigen <- round(eigen(cor(Variables_indice))$values[1], 2)

factorVarNames <- c(
  "Conf politiciens",
  "Influence système",
  "Influence dans decisions gouv"
)

ggplot(data.frame(factorVarNames, factorLoadings), 
       aes(x = factorVarNames, y = factorLoadings)) + 
  
  coord_flip() +
  
  geom_bar(stat = "identity", colour = "deeppink2", fill = "deeppink2",
           size = 1, width = 0.4) +
  
  geom_text(aes(label = round(factorLoadings, 2)), 
            vjust = 0.35, hjust = -0.3) +
  
 
  geom_hline(yintercept = 0.3, colour = "black", linetype = "longdash") +
  

  annotate("text",
           label = paste("Cronbach alpha =", cronbachAlpha),
           x = 1,
           y = 1.3,
           size = 5) +
  
  annotate("text",
           label = paste("First Eigenvalue =", factor1stEigen),
           x = 2,
           y = 1.3,
           size = 5) +
  
  scale_y_continuous(name = "Factor loadings",
                     limits = c(0, 1.5),
                     breaks = seq(0, 1, by = 0.1)) +
  
  xlab("") +
  
  theme_linedraw() +
  theme(axis.text.y = element_text(size = 14), 
        axis.title.x = element_text(size = 14),
        axis.text.x  = element_text(size = 11),
        panel.grid = element_blank())





# P.S : LES MESSAGES D'ERREUR SONT ISSUS DU FAIT QUE LES VARIABLES NE SONT PAS CODÉES DANS LE MÊME SENS DONC IL FAUT TOUTES LES RECODÉES DANS LE MÊME SENS ET ILS DISPARAÎTRONT








# TESTER LES 6 ITEMS DU POPULISME ENSEMBLE  : LES RESULTATS CONFIRMENT QUE LE POPULISME SE TRADUIT PAR DEUX DIMENSIONS DISTINCTES ET NON UNE SEULE. DONC LES INDICATEURS DOIVENT ÊTRE PRIS SÉPAREMMENT ET NON ENSMBLE DANS UN MEME INDICE. 


Variables_indice <- Data_2_new [, c("trstplt_recoded", "psppipla_recoded", "psppsgva_recoded", "votedir_recoded", "wpestop_recoded", "viepol_recoded")]

Variables_indice <- na.omit(Variables_indice)

cronbachAlpha <- round(psych::alpha(Variables_indice)$total$raw_alpha, 2)

factorAnal <- factanal(Variables_indice, factors = 1)

factorLoadings <- as.numeric(factorAnal$loadings[,1])

factor1stEigen <- round(eigen(cor(Variables_indice))$values[1], 2)

factorVarNames <- c(
  "Conf politiciens",
  "Influence système",
  "Influence dans decisions gouv",
  "Final say referendums",
  "Will can't be stopped",
  "Views Ord people prevail elite"
)

ggplot(data.frame(factorVarNames, factorLoadings), 
       aes(x = factorVarNames, y = factorLoadings)) + 
  
  coord_flip() +
  
  geom_bar(stat = "identity", colour = "black", fill = "black",
           size = 1, width = 0.4) +
  
  geom_text(aes(label = round(factorLoadings, 2)), 
            vjust = 0.35, hjust = -0.3) +
  
 
  geom_hline(yintercept = 0.3, colour = "gray", linetype = "longdash") +
  

  annotate("text",
           label = paste("Cronbach alpha =", cronbachAlpha),
           x = 1,
           y = 1.3,
           size = 5) +
  
  annotate("text",
           label = paste("First Eigenvalue =", factor1stEigen),
           x = 2,
           y = 1.3,
           size = 5) +
  
  scale_y_continuous(name = "Factor loadings",
                     limits = c(0, 1.5),
                     breaks = seq(0, 1, by = 0.1)) +
  
  xlab("") +
  
  theme_linedraw() +
  theme(axis.text.y = element_text(size = 14), 
        axis.title.x = element_text(size = 14),
        axis.text.x  = element_text(size = 11),
        panel.grid = element_blank())




# EST-CE QUE LES VARIABLES DE MES INDICES DE POPULISME SONT CORRELEES ? 

#1) ANTI-ELITISME 

cor(Data_2_new[, c("trstplt_recoded", "psppipla_recoded", "psppsgva_recoded")], use = "complete.obs") 

# Correlations moyennes selon variables mais un indice est defendable selon ce que je cherche a mesurer avec ces trois variables 


#2) PEOPLE-CENTRISM

cor(Data_2_new[, c( "votedir_recoded", "wpestop_recoded", "viepol_recoded")], use = "complete.obs") 

# Les correlations supposent un indice defendable 
```

## Nativisme

```{r}

# AVEC LES 5 VARIABLES 


Variables_indice <- Data_2_new [, c("Acceuil_immigration", "Acceuil_immigration_pays_pauvre", "imbgeco_recoded", "imueclt_recoded", "imwbcnt_recoded")]

Variables_indice <- na.omit(Variables_indice)

cronbachAlpha <- round(psych::alpha(Variables_indice)$total$raw_alpha, 2)

factorAnal <- factanal(Variables_indice, factors = 1)

factorLoadings <- as.numeric(factorAnal$loadings[,1])

factor1stEigen <- round(eigen(cor(Variables_indice))$values[1], 2)

factorVarNames <- c(
  "Acceuil dif ethnie",
  "Acceuil pays pauvre",
  "Mauvaise economie",
  "Mauvaise culture",
  "Mauvaise qualité vie"
)

graph_indice_nativisme <- ggplot(data.frame(factorVarNames, factorLoadings), 
       aes(x = factorVarNames, y = factorLoadings)) + 
  
  coord_flip() +
  
  geom_bar(stat = "identity", colour = "cornflowerblue", fill = "cornflowerblue",
           size = 1, width = 0.4) +
  
  geom_text(aes(label = round(factorLoadings, 2)), 
            vjust = 0.35, hjust = -0.3) +
  
 
  geom_hline(yintercept = 0.3, colour = "gray", linetype = "longdash") +
  

  annotate("text",
           label = paste("Cronbach alpha =", cronbachAlpha),
           x = 1,
           y = 1.3,
           size = 5) +
  
  annotate("text",
           label = paste("First Eigenvalue =", factor1stEigen),
           x = 2,
           y = 1.3,
           size = 5) +
  
  scale_y_continuous(name = "Factor loadings",
                     limits = c(0, 1.5),
                     breaks = seq(0, 1, by = 0.1)) +
  
  xlab("") +
  
  theme_linedraw() +
  theme(axis.text.y = element_text(size = 14), 
        axis.title.x = element_text(size = 14),
        axis.text.x  = element_text(size = 11),
        panel.grid = element_blank())



# AUTRES TESTS EN ENLEVANT LES VARIABLES D'ACCEUIL D'IMMIGRATION


Variables_indice <- Data_2_new [, c("Acceuil_immigration", "imbgeco_recoded", "imueclt_recoded", "imwbcnt_recoded")]

Variables_indice <- na.omit(Variables_indice)

cronbachAlpha <- round(psych::alpha(Variables_indice)$total$raw_alpha, 2)

factorAnal <- factanal(Variables_indice, factors = 1)

factorLoadings <- as.numeric(factorAnal$loadings[,1])

factor1stEigen <- round(eigen(cor(Variables_indice))$values[1], 2)

factorVarNames <- c(
  "Acceuil dif ethnie",
  "Mauvaise economie",
  "Mauvaise culture",
  "Mauvaise qualité vie"
)

ggplot(data.frame(factorVarNames, factorLoadings), 
       aes(x = factorVarNames, y = factorLoadings)) + 
  
  coord_flip() +
  
  geom_bar(stat = "identity", colour = "cornflowerblue", fill = "cornflowerblue",
           size = 1, width = 0.4) +
  
  geom_text(aes(label = round(factorLoadings, 2)), 
            vjust = 0.35, hjust = -0.3) +
  
 
  geom_hline(yintercept = 0.3, colour = "gray", linetype = "longdash") +
  

  annotate("text",
           label = paste("Cronbach alpha =", cronbachAlpha),
           x = 1,
           y = 1.3,
           size = 5) +
  
  annotate("text",
           label = paste("First Eigenvalue =", factor1stEigen),
           x = 2,
           y = 1.3,
           size = 5) +
  
  scale_y_continuous(name = "Factor loadings",
                     limits = c(0, 1.5),
                     breaks = seq(0, 1, by = 0.1)) +
  
  xlab("") +
  
  theme_linedraw() +
  theme(axis.text.y = element_text(size = 14), 
        axis.title.x = element_text(size = 14),
        axis.text.x  = element_text(size = 11),
        panel.grid = element_blank())







Variables_indice <- Data_2_new [, c("Acceuil_immigration_pays_pauvre", "imbgeco_recoded", "imueclt_recoded", "imwbcnt_recoded")]

Variables_indice <- na.omit(Variables_indice)

cronbachAlpha <- round(psych::alpha(Variables_indice)$total$raw_alpha, 2)

factorAnal <- factanal(Variables_indice, factors = 1)

factorLoadings <- as.numeric(factorAnal$loadings[,1])

factor1stEigen <- round(eigen(cor(Variables_indice))$values[1], 2)

factorVarNames <- c(
  "Acceuil pays pauvre",
  "Mauvaise economie",
  "Mauvaise culture",
  "Mauvaise qualité vie"
)

ggplot(data.frame(factorVarNames, factorLoadings), 
       aes(x = factorVarNames, y = factorLoadings)) + 
  
  coord_flip() +
  
  geom_bar(stat = "identity", colour = "cornflowerblue", fill = "cornflowerblue",
           size = 1, width = 0.4) +
  
  geom_text(aes(label = round(factorLoadings, 2)), 
            vjust = 0.35, hjust = -0.3) +
  
 
  geom_hline(yintercept = 0.3, colour = "gray", linetype = "longdash") +
  

  annotate("text",
           label = paste("Cronbach alpha =", cronbachAlpha),
           x = 1,
           y = 1.3,
           size = 5) +
  
  annotate("text",
           label = paste("First Eigenvalue =", factor1stEigen),
           x = 2,
           y = 1.3,
           size = 5) +
  
  scale_y_continuous(name = "Factor loadings",
                     limits = c(0, 1.5),
                     breaks = seq(0, 1, by = 0.1)) +
  
  xlab("") +
  
  theme_linedraw() +
  theme(axis.text.y = element_text(size = 14), 
        axis.title.x = element_text(size = 14),
        axis.text.x  = element_text(size = 11),
        panel.grid = element_blank())





Variables_indice <- Data_2_new [, c("imbgeco_recoded", "imueclt_recoded", "imwbcnt_recoded")]

Variables_indice <- na.omit(Variables_indice)

cronbachAlpha <- round(psych::alpha(Variables_indice)$total$raw_alpha, 2)

factorAnal <- factanal(Variables_indice, factors = 1)

factorLoadings <- as.numeric(factorAnal$loadings[,1])

factor1stEigen <- round(eigen(cor(Variables_indice))$values[1], 2)

factorVarNames <- c(
  "Mauvaise economie",
  "Mauvaise culture",
  "Mauvaise qualité vie"
)

ggplot(data.frame(factorVarNames, factorLoadings), 
       aes(x = factorVarNames, y = factorLoadings)) + 
  
  coord_flip() +
  
  geom_bar(stat = "identity", colour = "cornflowerblue", fill = "cornflowerblue",
           size = 1, width = 0.4) +
  
  geom_text(aes(label = round(factorLoadings, 2)), 
            vjust = 0.35, hjust = -0.3) +
  
 
  geom_hline(yintercept = 0.3, colour = "gray", linetype = "longdash") +
  

  annotate("text",
           label = paste("Cronbach alpha =", cronbachAlpha),
           x = 1,
           y = 1.3,
           size = 5) +
  
  annotate("text",
           label = paste("First Eigenvalue =", factor1stEigen),
           x = 2,
           y = 1.3,
           size = 5) +
  
  scale_y_continuous(name = "Factor loadings",
                     limits = c(0, 1.5),
                     breaks = seq(0, 1, by = 0.1)) +
  
  xlab("") +
  
  theme_linedraw() +
  theme(axis.text.y = element_text(size = 14), 
        axis.title.x = element_text(size = 14),
        axis.text.x  = element_text(size = 11),
        panel.grid = element_blank())






graph_indice_nativisme


# EST CE QUE LES VARIABLES DE CET INDICE SONT CORRELEES ? 

cor(Data_2_new[, c("Acceuil_immigration", "Acceuil_immigration_pays_pauvre", "imbgeco_recoded", "imueclt_recoded", "imwbcnt_recoded")], use = "complete.obs") 

# REPONSE CORRELATION BONNE, DONC INDICE DEFENDABLE 

```

## Autoritarisme

```{r}

# Indice de la moyenne entre leader fort et obéissance et respect de l'autorité chez les enfants 


Data_2_new <- Data_2_new %>% mutate(Indice_autoritaire = rowMeans(
    select(., loylead_recoded, lrnobed_recoded),
    na.rm = TRUE
  ))


table(Data_2_new$Indice_autoritaire)


# TEST POUR CREER UN INDICE AVEC TROIS VARIABLES MAIS NE FONCTIONNE PAS DONC GARDER L'IDEE DE MOYENNE ENTRE LES DEUX VARIABLES OBEISSANCE ET RESPECT AUTORITÉ ENFANTS ET LOYAUTÉ ENVERS LEADER COMME IMPORTANTE


Variables_indice <- Data_Jeunes [, c("accalaw_recoded", "loylead_recoded", "lrnobed_recoded", "imptrad_recoded")]

Variables_indice <- na.omit(Variables_indice)

cronbachAlpha <- round(psych::alpha(Variables_indice)$total$raw_alpha, 2)

factorAnal <- factanal(Variables_indice, factors = 1)

factorLoadings <- as.numeric(factorAnal$loadings[,1])

factor1stEigen <- round(eigen(cor(Variables_indice))$values[1], 2)

factorVarNames <- c(
  "Leader + loi",
  "loyauté leader",
  "respect obéissance",
  "imp trad"
)

ggplot(data.frame(factorVarNames, factorLoadings), 
       aes(x = factorVarNames, y = factorLoadings)) + 
  
  coord_flip() +
  
  geom_bar(stat = "identity", colour = "cornflowerblue", fill = "cornflowerblue",
           size = 1, width = 0.4) +
  
  geom_text(aes(label = round(factorLoadings, 2)), 
            vjust = 0.35, hjust = -0.3) +
  
  
  geom_hline(yintercept = 0.3, colour = "gray", linetype = "longdash") +
  
  
  annotate("text",
           label = paste("Cronbach alpha =", cronbachAlpha),
           x = 1,
           y = 1.3,
           size = 5) +
  
  annotate("text",
           label = paste("First Eigenvalue =", factor1stEigen),
           x = 2,
           y = 1.3,
           size = 5) +
  
  scale_y_continuous(name = "Factor loadings",
                     limits = c(0, 1.5),
                     breaks = seq(0, 1, by = 0.1)) +
  
  xlab("") +
  
  theme_linedraw() +
  theme(axis.text.y = element_text(size = 14), 
        axis.title.x = element_text(size = 14),
        axis.text.x  = element_text(size = 11),
        panel.grid = element_blank())





# Test avec autres variables



Variables_indice <- Data_Est_Jeunes [, c("ipstrgv_recoded", "impsafe_recoded", "ipbhprp_recoded", "ipfrule_recoded", "imptrad_recoded")]

Variables_indice <- na.omit(Variables_indice)

cronbachAlpha <- round(psych::alpha(Variables_indice)$total$raw_alpha, 2)

factorAnal <- factanal(Variables_indice, factors = 1)

factorLoadings <- as.numeric(factorAnal$loadings[,1])

factor1stEigen <- round(eigen(cor(Variables_indice))$values[1], 2)

factorVarNames <- c(
  "Gouv fort",
  "Imp sécurité",
  "Imp comportement",
  "Imp regles",
  "Imp traditions"
)

ggplot(data.frame(factorVarNames, factorLoadings), 
       aes(x = factorVarNames, y = factorLoadings)) + 
  
  coord_flip() +
  
  geom_bar(stat = "identity", colour = "cornflowerblue", fill = "cornflowerblue",
           size = 1, width = 0.4) +
  
  geom_text(aes(label = round(factorLoadings, 2)), 
            vjust = 0.35, hjust = -0.3) +
  
  
  geom_hline(yintercept = 0.3, colour = "gray", linetype = "longdash") +
  
  
  annotate("text",
           label = paste("Cronbach alpha =", cronbachAlpha),
           x = 1,
           y = 1.3,
           size = 5) +
  
  annotate("text",
           label = paste("First Eigenvalue =", factor1stEigen),
           x = 2,
           y = 1.3,
           size = 5) +
  
  scale_y_continuous(name = "Factor loadings",
                     limits = c(0, 1.5),
                     breaks = seq(0, 1, by = 0.1)) +
  
  xlab("") +
  
  theme_linedraw() +
  theme(axis.text.y = element_text(size = 14), 
        axis.title.x = element_text(size = 14),
        axis.text.x  = element_text(size = 11),
        panel.grid = element_blank())


```

## Conservatisme social

```{r}

# Droits minoritées au sens large 

# Droits des minoritées sexuelles

# Traditions ? 




Variables_indice <- Data_2_new [, c("freehms_recoded", "hmsfmlsh_recoded", "hmsacld_recoded", "imptrad_recoded", "rghmgpr_recoded")]

Variables_indice <- na.omit(Variables_indice)

cronbachAlpha <- round(psych::alpha(Variables_indice)$total$raw_alpha, 2)

factorAnal <- factanal(Variables_indice, factors = 1)

factorLoadings <- as.numeric(factorAnal$loadings[,1])

factor1stEigen <- round(eigen(cor(Variables_indice))$values[1], 2)

factorVarNames <- c(
  "Liberté vie gays",
  "Honte proche gay",
  "enfants gays",
  "Importance traditions",
  "Droits minorités"
)

ggplot(data.frame(factorVarNames, factorLoadings), 
       aes(x = factorVarNames, y = factorLoadings)) + 
  
  coord_flip() +
  
  geom_bar(stat = "identity", colour = "cornflowerblue", fill = "cornflowerblue",
           size = 1, width = 0.4) +
  
  geom_text(aes(label = round(factorLoadings, 2)), 
            vjust = 0.35, hjust = -0.3) +
  
 
  geom_hline(yintercept = 0.3, colour = "gray", linetype = "longdash") +
  

  annotate("text",
           label = paste("Cronbach alpha =", cronbachAlpha),
           x = 1,
           y = 1.3,
           size = 5) +
  
  annotate("text",
           label = paste("First Eigenvalue =", factor1stEigen),
           x = 2,
           y = 1.3,
           size = 5) +
  
  scale_y_continuous(name = "Factor loadings",
                     limits = c(0, 1.5),
                     breaks = seq(0, 1, by = 0.1)) +
  
  xlab("") +
  
  theme_linedraw() +
  theme(axis.text.y = element_text(size = 14), 
        axis.title.x = element_text(size = 14),
        axis.text.x  = element_text(size = 11),
        panel.grid = element_blank())






Variables_indice <- Data_Jeunes [, c("freehms_recoded", "hmsfmlsh_recoded", "hmsacld_recoded", "imptrad_recoded")]

Variables_indice <- na.omit(Variables_indice)

cronbachAlpha <- round(psych::alpha(Variables_indice)$total$raw_alpha, 2)

factorAnal <- factanal(Variables_indice, factors = 1)

factorLoadings <- as.numeric(factorAnal$loadings[,1])

factor1stEigen <- round(eigen(cor(Variables_indice))$values[1], 2)

factorVarNames <- c(
  "Liberté vie gays",
  "Honte proche gay",
  "enfants gays", 
  "imp traditions"
)

ggplot(data.frame(factorVarNames, factorLoadings), 
       aes(x = factorVarNames, y = factorLoadings)) + 
  
  coord_flip() +
  
  geom_bar(stat = "identity", colour = "cornflowerblue", fill = "cornflowerblue",
           size = 1, width = 0.4) +
  
  geom_text(aes(label = round(factorLoadings, 2)), 
            vjust = 0.35, hjust = -0.3) +
  
 
  geom_hline(yintercept = 0.3, colour = "gray", linetype = "longdash") +
  

  annotate("text",
           label = paste("Cronbach alpha =", cronbachAlpha),
           x = 1,
           y = 1.3,
           size = 5) +
  
  annotate("text",
           label = paste("First Eigenvalue =", factor1stEigen),
           x = 2,
           y = 1.3,
           size = 5) +
  
  scale_y_continuous(name = "Factor loadings",
                     limits = c(0, 1.5),
                     breaks = seq(0, 1, by = 0.1)) +
  
  xlab("") +
  
  theme_linedraw() +
  theme(axis.text.y = element_text(size = 14), 
        axis.title.x = element_text(size = 14),
        axis.text.x  = element_text(size = 11),
        panel.grid = element_blank())







Variables_indice <- Data_2_new [, c("freehms_recoded", "imptrad_recoded", "rghmgpr_recoded")]

Variables_indice <- na.omit(Variables_indice)

cronbachAlpha <- round(psych::alpha(Variables_indice)$total$raw_alpha, 2)

factorAnal <- factanal(Variables_indice, factors = 1)

factorLoadings <- as.numeric(factorAnal$loadings[,1])

factor1stEigen <- round(eigen(cor(Variables_indice))$values[1], 2)

factorVarNames <- c(
  "Liberté vie gays",
  "Importance traditions",
  "Droits minorités"
)

ggplot(data.frame(factorVarNames, factorLoadings), 
       aes(x = factorVarNames, y = factorLoadings)) + 
  
  coord_flip() +
  
  geom_bar(stat = "identity", colour = "cornflowerblue", fill = "cornflowerblue",
           size = 1, width = 0.4) +
  
  geom_text(aes(label = round(factorLoadings, 2)), 
            vjust = 0.35, hjust = -0.3) +
  
 
  geom_hline(yintercept = 0.3, colour = "gray", linetype = "longdash") +
  

  annotate("text",
           label = paste("Cronbach alpha =", cronbachAlpha),
           x = 1,
           y = 1.3,
           size = 5) +
  
  annotate("text",
           label = paste("First Eigenvalue =", factor1stEigen),
           x = 2,
           y = 1.3,
           size = 5) +
  
  scale_y_continuous(name = "Factor loadings",
                     limits = c(0, 1.5),
                     breaks = seq(0, 1, by = 0.1)) +
  
  xlab("") +
  
  theme_linedraw() +
  theme(axis.text.y = element_text(size = 14), 
        axis.title.x = element_text(size = 14),
        axis.text.x  = element_text(size = 11),
        panel.grid = element_blank())




Variables_indice <- Data_2_new [, c("freehms_recoded", "hmsfmlsh_recoded", "hmsacld_recoded", "rghmgpr_recoded")]

Variables_indice <- na.omit(Variables_indice)

cronbachAlpha <- round(psych::alpha(Variables_indice)$total$raw_alpha, 2)

factorAnal <- factanal(Variables_indice, factors = 1)

factorLoadings <- as.numeric(factorAnal$loadings[,1])

factor1stEigen <- round(eigen(cor(Variables_indice))$values[1], 2)

factorVarNames <- c(
  "Liberté vie gays",
  "Honte proche gay",
  "enfants gays",
  "Droits minorités"
)

ggplot(data.frame(factorVarNames, factorLoadings), 
       aes(x = factorVarNames, y = factorLoadings)) + 
  
  coord_flip() +
  
  geom_bar(stat = "identity", colour = "cornflowerblue", fill = "cornflowerblue",
           size = 1, width = 0.4) +
  
  geom_text(aes(label = round(factorLoadings, 2)), 
            vjust = 0.35, hjust = -0.3) +
  
 
  geom_hline(yintercept = 0.3, colour = "gray", linetype = "longdash") +
  

  annotate("text",
           label = paste("Cronbach alpha =", cronbachAlpha),
           x = 1,
           y = 1.3,
           size = 5) +
  
  annotate("text",
           label = paste("First Eigenvalue =", factor1stEigen),
           x = 2,
           y = 1.3,
           size = 5) +
  
  scale_y_continuous(name = "Factor loadings",
                     limits = c(0, 1.5),
                     breaks = seq(0, 1, by = 0.1)) +
  
  xlab("") +
  
  theme_linedraw() +
  theme(axis.text.y = element_text(size = 14), 
        axis.title.x = element_text(size = 14),
        axis.text.x  = element_text(size = 11),
        panel.grid = element_blank())





Variables_indice <- Data_2_new [, c("freehms_recoded", "hmsfmlsh_recoded", "hmsacld_recoded", "imptrad_recoded")]

Variables_indice <- na.omit(Variables_indice)

cronbachAlpha <- round(psych::alpha(Variables_indice)$total$raw_alpha, 2)

factorAnal <- factanal(Variables_indice, factors = 1)

factorLoadings <- as.numeric(factorAnal$loadings[,1])

factor1stEigen <- round(eigen(cor(Variables_indice))$values[1], 2)

factorVarNames <- c(
  "Liberté vie gays",
  "Honte proche gay",
  "enfants gays",
  "Imp trad"
)

ggplot(data.frame(factorVarNames, factorLoadings), 
       aes(x = factorVarNames, y = factorLoadings)) + 
  
  coord_flip() +
  
  geom_bar(stat = "identity", colour = "cornflowerblue", fill = "cornflowerblue",
           size = 1, width = 0.4) +
  
  geom_text(aes(label = round(factorLoadings, 2)), 
            vjust = 0.35, hjust = -0.3) +
  
 
  geom_hline(yintercept = 0.3, colour = "gray", linetype = "longdash") +
  

  annotate("text",
           label = paste("Cronbach alpha =", cronbachAlpha),
           x = 1,
           y = 1.3,
           size = 5) +
  
  annotate("text",
           label = paste("First Eigenvalue =", factor1stEigen),
           x = 2,
           y = 1.3,
           size = 5) +
  
  scale_y_continuous(name = "Factor loadings",
                     limits = c(0, 1.5),
                     breaks = seq(0, 1, by = 0.1)) +
  
  xlab("") +
  
  theme_linedraw() +
  theme(axis.text.y = element_text(size = 14), 
        axis.title.x = element_text(size = 14),
        axis.text.x  = element_text(size = 11),
        panel.grid = element_blank())






# EST-CE QUE LES TROIS VARIABLES PORTANT SUR LES DROITS DES GAYS SONT CORRELEES ? 


cor(Data_2_new[, c("freehms_recoded", "hmsfmlsh_recoded", "hmsacld_recoded")], use = "complete.obs")


# REPONSE = OUI, ON PEUT CREER UN INDICE COMPOSITE AVEC NORMALEMENT 


```

## Redistribution économique

```{r}

# Le gouvermenet devrait oeuvrer à la redistribution économique 

Data_2_new <- Data_2_new %>% mutate(gincdif_recoded = ifelse (gincdif %in% 1:5, gincdif, NA))

```

## Euroscepticisme

```{r}

# Unification européenne est-elle allée trop loin ?


Data_2_new <- Data_2_new %>% mutate(euftf_recoded = ifelse (euftf %in% 0:10, euftf, NA))

Data_2_new <- Data_2_new %>% mutate(euftf_recoded = case_when (euftf_recoded == 0 ~ 10,
                                                               euftf_recoded == 1 ~ 9,
                                                               euftf_recoded == 2 ~ 8,
                                                               euftf_recoded == 3 ~ 7,
                                                               euftf_recoded == 4 ~ 6,
                                                               euftf_recoded == 5 ~ 5,
                                                               euftf_recoded == 6 ~ 4,
                                                               euftf_recoded == 7 ~ 3,
                                                               euftf_recoded == 8 ~ 2,
                                                               euftf_recoded == 9 ~ 1,
                                                               euftf_recoded == 10 ~ 0,
                                                               TRUE~ NA_real_))
                                                               
```

## Variables de contrôle

```{r}

# Genre 

Data_2_new <- Data_2_new %>% mutate (gender = case_when (gndr == 1 ~ 1 ,
                                                         gndr == 2 ~ 0, 
                                                         TRUE ~ NA_real_))

table(Data_2_new$gender)

# Niveau éducation (À REVERIFIER LE RECODAGE AU CAS OÙ PUISQUE CATÉGORIES 0 ET AUTRE RECODÉES EN NA AVEC LES REPONSES ABSENTES)


Data_2_new <- Data_2_new %>% mutate (Niv_education = case_when (
eisced %in% c(1, 2) ~ 1,
eisced %in% c(3, 4, 5) ~ 2,
eisced %in% c(6, 7) ~ 3,
TRUE ~ NA_real_ ))

table(Data_2_new$Niv_education)


# Niv économique 

Data_2_new <- Data_2_new %>% mutate (Revenu = ifelse (hinctnta %in% 1:10, hinctnta, NA ))

table(Data_2_new$Revenu)

Data_2_new <- Data_2_new %>% mutate (Revenu_2 = ifelse (hincfel %in% 1:4, hincfel, NA ))

Data_2_new <- Data_2_new %>% mutate (Revenu_conf = case_when (Revenu_2 == 1 ~ 4,
                                                              Revenu_2 == 2 ~ 3,
                                                              Revenu_2 == 3 ~ 2,
                                                              Revenu_2 == 4 ~ 1,
                                                              TRUE ~ NA_real_
                                                              ))



# Milieu de vie rural ou urbain


Data_2_new <- Data_2_new %>% mutate (Milieu_rural_urbain = ifelse (domicil %in% 1:5, domicil, NA ))


Data_2_new <- Data_2_new %>% mutate (Milieu_rural_urbain = case_when (Milieu_rural_urbain %in% c(1,2,3) ~ 0,
                                                                      Milieu_rural_urbain %in% c(4,5) ~ 1,
                                                                      TRUE ~ NA_real_
))

table(Data_2_new$Milieu_rural_urbain)








```

```{r}
# Convertir les variables de controle en variables factorielles 


Data_2_new <- Data_2_new %>%
  mutate(
    gender = factor(gender, 
                    levels = c(0,1),
                    labels = c("Femme","Homme")),
    
    Niv_education = factor(Niv_education,
                           levels = c(1,2,3),
                           labels = c("Faible","Intermédiaire","Élevé")),
    
    Milieu_rural_urbain = factor(Milieu_rural_urbain,
                                 levels = c(0,1),
                                 labels = c("Zone urbaine", "Zone rurale")),
    
    Revenu_conf = factor(Revenu_conf,
                         levels = c(1,2,3,4),
                         labels = c("Très difficile de vivre confortablement","Difficile de vivre confortablement", "Capacité à s’en sortir","Suffisant pour vivre confortablement"))
  )



```

# VARIABLE POUR IDENTIFIER LES JEUNES

```{r}


Data_2_new <- Data_2_new %>% mutate(groupe_age = case_when ( agegroup == 1 ~ "15-24",
                                                             agegroup == 2 ~ "25-34",
                                                             agegroup == 3 ~ "35-44",
                                                             agegroup == 4 ~ "45-54",
                                                             agegroup == 5 ~ "55-64",
                                                             agegroup == 6 ~ "65-74",
                                                             agegroup == 7 ~ "75 et +",
                                                             TRUE ~ NA_character_))



Data_2_new <- Data_2_new %>% mutate(Jeunes = ifelse(groupe_age %in% c("15-24", "25-34"), 1, 0))


table(Data_2_new$Jeunes)



```

## Créer une variable pour différencier les régions

```{r}


Data_2_new <- Data_2_new %>% mutate(Region = case_when(
  cntry %in% c("BG", "CZ", "EE", "HR", "HU", "LT", "LV", "ME", "MK", "PL", "RS", "SI", "SK") ~ "Est",
                                                       cntry %in% c("AT", "BE", "CH", "DE", "ES", "FI", "FR", "GB", "GR", "IE", "IS", "IT", "NL", "NO", "PT", "SE") ~ "Ouest", TRUE ~ NA_character_
                                                       ))

table(Data_2_new$Region)
```

## Créer une variable de soutien envers les partis d'extrême droite populistes

```{r}

# En comptant tous les pays 


vector_ED <- c("prtclffr", "prtclfde", "prtcleit", "prtcldat", "prtclges", "prtclebe", "prtclhhu", "prtclipl", "prtclfpt", "prtclhch", "prtcldse", "prtclgnl", "prtclfsi", "prtvtecz", "prtclhee", "prtclesk", "prtclebg")


Data_2_new <- Data_2_new %>%
  mutate(across(
    all_of(vector_ED),
    ~ replace(.x, .x %in% c(66, 77, 88, 99), NA)
  ))


Data_2_new <- Data_2_new %>%
  mutate(Prox_ED  =
           case_when(
             cntry == "FR" & prtclffr == 11 ~ 1,
             cntry == "DE" & prtclfde == 6 ~ 1,
             cntry == "IT" & prtcleit == 5 ~ 1,
             cntry == "IT" & prtcleit == 3 ~ 1,
             cntry == "AT" & prtcldat == 3 ~ 1,
             cntry == "ES" & prtclges == 3 ~ 1,
             cntry == "BE" & prtclebe == 6 ~ 1,
             cntry == "HU" & prtclhhu == 3 ~ 1,
             cntry == "PL" & prtclipl == 2 ~ 1,
             cntry == "PT" & prtclfpt == 4 ~ 1,
             cntry == "CH" & prtclhch == 1 ~ 1,
             cntry == "CH" & prtclhch == 9 ~ 1,
             cntry == "CH" & prtclhch == 14 ~ 1,
             cntry == "SE" & prtcldse == 7 ~ 1,
             cntry == "NL" & prtclgnl == 3 ~ 1,
             cntry == "SI" & prtclfsi == 11 ~ 1,
             cntry == "CZ" & prtvtecz == 8 ~ 1,
             cntry == "EE" & prtclhee == 6 ~ 1,
             cntry == "SK" & prtclesk == 3 ~ 1,
             cntry == "BG" & prtclebg == 9 ~ 1,
             cntry == "BG" & prtclebg == 8 ~ 1,
             cntry == "BG" & prtclebg == 6 ~ 1,
             cntry == "BG" & prtclebg == 7 ~ 1,
             TRUE ~ 0
           ))


table(Data_2_new$Prox_ED)

```

# FILTRER LA BASE DE DONNEES SELON LES PAYS POUR DISTINGUER LES DONNES SELON LES PAYS

```{r}

Data_Germany <- Data_Jeunes %>% filter(cntry == "DE")


Data_France <- Data_Jeunes %>% filter(cntry == "FR")


Data_Spain <- Data_Jeunes %>% filter(cntry == "ES")



Data_Italy<- Data_Jeunes %>% filter(cntry == "IT")




Data_Belgium <- Data_Jeunes %>% filter(cntry == "BE")





Data_Sweden <- Data_Jeunes %>% filter(cntry == "SE")





Data_Netherlands <- Data_Jeunes %>% filter(cntry == "NL")




Data_Portugal <- Data_Jeunes %>% filter(cntry == "PT")





Data_Austria <- Data_Jeunes %>% filter(cntry == "AT")




Data_Switzerland <- Data_Jeunes %>% filter(cntry == "CH")











Data_Poland <- Data_Jeunes %>% filter(cntry == "PL")



Data_Hungary <- Data_Jeunes %>% filter(cntry == "HU")



Data_Slovenia <- Data_Jeunes %>% filter(cntry == "SI")



Data_Czechia <- Data_Jeunes %>% filter(cntry == "CZ")








Data_Slovakia <- Data_Jeunes %>% filter(cntry == "SK")



Data_Estonia <- Data_Jeunes %>% filter(cntry == "EE")


Data_Bulgaria <- Data_Jeunes %>% filter(cntry == "BG")

```

## CRÉER LES INDICES DE POPULISME, DE NATIVISME ET D'AUTORITARISME

```{r}

# Nativisme

Data_2_new <- Data_2_new %>% mutate(Nativisme_moyenne = rowMeans(select(., imbgeco_recoded, imueclt_recoded, imwbcnt_recoded),na.rm = TRUE))


# Conservatisme social

Data_2_new <- Data_2_new %>% mutate(Conservatisme_moyenne = rowMeans(select(., freehms_recoded, hmsfmlsh_recoded, hmsacld_recoded), na.rm = TRUE))


# Autoritarisme

Data_2_new <- Data_2_new %>%
  mutate(accalaw_recoded_2 = (accalaw_recoded - 0) / (10 - 0) * (5 - 1) + 1)

Data_2_new <- Data_2_new %>% mutate(Autoritarisme_moyenne = rowMeans(select(., accalaw_recoded_2, loylead_recoded, lrnobed_recoded), na.rm = TRUE))



# People-centrisme


Data_2_new <- Data_2_new %>% mutate(PeopleCentrisme_moyenne = rowMeans(select(., votedir_recoded, wpestop_recoded, viepol_recoded), na.rm = TRUE))



# Anti-élitisme 

Data_2_new <- Data_2_new %>%
  mutate(trstplt_recoded_2 = (trstplt_recoded - 0) / (10 - 0) * (5 - 1) + 1)

Data_2_new <- Data_2_new %>% mutate(AntiElitisme_moyenne = rowMeans(select(., psppsgva_recoded, psppipla_recoded, trstplt_recoded_2), na.rm = TRUE))


# Populisme

Data_2_new <- Data_2_new %>%
  mutate(Populisme_Indice = rowMeans(
    cbind(PeopleCentrisme_moyenne, AntiElitisme_moyenne),
    na.rm = TRUE
  ))

```

## Mettre les indices sur la meme echelle de 0 à 1

```{r}

Data_2_new <- Data_2_new %>%
  mutate(
    Nativisme_moyenne = Nativisme_moyenne / 10
  )


Data_2_new <- Data_2_new %>%
  mutate(
    Autoritarisme_moyenne = (Autoritarisme_moyenne - 1) / 4
  )


Data_2_new <- Data_2_new %>%
  mutate(
    Populisme_Indice = (Populisme_Indice - 0.5) / (10 - 0.5)
  )


Data_2_new <- Data_2_new %>%
  mutate(
    euftf_recoded = euftf_recoded / 10
  )


summary(Data_2_new$Nativisme_moyenne)

summary(Data_2_new$Autoritarisme_moyenne)

summary(Data_2_new$Populisme_Indice)

summary(Data_2_new$euftf_recoded)
```

# CRÉER UNE BASE DE DONNÉES AVEC QUE LES JEUNES, UNE BASE DE DONNÉES AVEC QUE LES PAYS DE L'EST, UNE BASE DE DONNÉES AVEC QUE LES PAYS DE L'OUEST

```{r}

# D'abord, ne garder que les pays intéressants 


Data_2_new <- Data_2_new %>% filter (cntry %in% c("CZ", "EE", "HU", "PL", "SI", "SK", "BG", "FR", "DE", "IT", "AT", "ES", "BE", "PT", "CH", "SE", "NL"))

# Ne garder que les jeunes


Data_Jeunes <- Data_2_new %>% filter (Jeunes == 1)


# Créer des bases de données que avec les pays de l'Ouest ou de l'Est

Data_Est <- Data_2_new %>% filter(cntry %in% c("CZ", "EE", "HU", "PL", "SI", "SK", "BG"))


Data_Ouest <- Data_2_new %>% filter(cntry %in% c( "FR", "DE", "IT", "AT", "ES", "BE", "PT", "CH", "SE", "NL"))


# Créer des bases de données que avec les JEUNES des pays de l'Ouest ou de l'Est


Data_Est_Jeunes <- Data_Jeunes %>% filter(cntry %in% c("CZ", "EE", "HU", "PL", "SI", "SK", "BG"))


Data_Ouest_Jeunes <- Data_Jeunes %>% filter(cntry %in% c( "FR", "DE", "IT", "AT", "ES", "BE", "PT", "CH", "SE", "NL"))



```

# Faire les analyses

## Analyses bivariées

```{r}

# Analyses bivariées sur les jeunes - Populisme_Indice + Nativisme_moyenne + Autoritarisme_moyenne + Conservatisme_moyenne

# Avec Bollen 

Model_1 <- glm(Prox_ED ~ Populisme_Indice, family = binomial(link = "logit"), data = Data_Est_Jeunes)

summary(Model_1)


Model_2 <- glm(Prox_ED ~ Populisme_Indice, family = binomial(link = "logit"), data = Data_Ouest_Jeunes)


summary(Model_2)



# Avec que Nativism


Model_7 <- glm(Prox_ED ~ Nativisme_moyenne, family = binomial(link = "logit"), data = Data_Est_Jeunes)

summary(Model_7)


Model_8 <- glm(Prox_ED ~ Nativisme_moyenne, family = binomial(link = "logit"), data = Data_Ouest_Jeunes)


summary(Model_8)


# Avec que Authoritarianism


Model_9 <- glm(Prox_ED ~ Autoritarisme_moyenne, family = binomial(link = "logit"), data = Data_Est_Jeunes)

summary(Model_9)


Model_10 <- glm(Prox_ED ~ Autoritarisme_moyenne, family = binomial(link = "logit"), data = Data_Ouest_Jeunes)


summary(Model_10)



# Avec que SocConservatism


Model_11 <- glm(Prox_ED ~ Conservatisme_moyenne, family = binomial(link = "logit"), data = Data_Est_Jeunes)

summary(Model_11)


Model_12 <- glm(Prox_ED ~ Conservatisme_moyenne, family = binomial(link = "logit"), data = Data_Ouest_Jeunes)


summary(Model_12)



# Avec que euftf_recoded (euroscepticisme)


Model_15 <- glm(Prox_ED ~ euftf_recoded, family = binomial(link = "logit"), data = Data_Est_Jeunes)

summary(Model_15)


Model_16 <- glm(Prox_ED ~ euftf_recoded, family = binomial(link = "logit"), data = Data_Ouest_Jeunes)


summary(Model_16)


# Avec que les variables de contrôle

# 1) genre

Model_gend <- glm(Prox_ED ~ gender, family = binomial(link = "logit"), data = Data_Est_Jeunes)

summary(Model_gend)


Model_gend <- glm(Prox_ED ~ gender, family = binomial(link = "logit"), data = Data_Ouest_Jeunes)


summary(Model_gend)


# 2) Niveau education 


Model_ed <- glm(Prox_ED ~ Niv_education, family = binomial(link = "logit"), data = Data_Est_Jeunes)

summary(Model_ed)


Model_ed <- glm(Prox_ED ~ Niv_education, family = binomial(link = "logit"), data = Data_Ouest_Jeunes)


summary(Model_ed)


# 3) Revenu


Model_rev <- glm(Prox_ED ~ Revenu_conf, family = binomial(link = "logit"), data = Data_Est_Jeunes)

summary(Model_rev)


Model_rev <- glm(Prox_ED ~ Revenu_conf, family = binomial(link = "logit"), data = Data_Ouest_Jeunes)


summary(Model_rev)






```

```{r}
# Avec que gincdif_recoded (redistribution economique)


Model_13 <- glm(Prox_ED ~ gincdif_recoded, family = binomial(link = "logit"), data = Data_Est_Jeunes)

summary(Model_13)


Model_14 <- glm(Prox_ED ~ gincdif_recoded, family = binomial(link = "logit"), data = Data_Ouest_Jeunes)


summary(Model_14)
```

## Analyses multivariées

```{r}

# Analyses multivariées chez les jeunes 


Model_17 <- glm(Prox_ED ~  gender + Niv_education + Revenu + bollen + Nativism_lat + Authoritarianism_lat + SocConservatism_lat + euftf_recoded + gincdif_recoded + cntry, family = binomial(link = "logit"), data = Data_Est_Jeunes)

summary(Model_17)

modelsummary(Model_17,
             output = "html",
             stars = TRUE,
             title = "Résultats du troisième modèle de régression", 
             coef_rename = c(
  "gender" = "Genre",
  "Niv_education" = "Niveau d'éducation",
  "bollen" = "Populisme",
  "euftf_recoded" = "Euroscepticisme",
  "gincdif_recoded " = "Redistribution",
  "SocConservatism_lat" = "Conservatisme Social",
  "Authoritarianism_lat" = "Authoritarisme",
  "Nativism_lat" = "Nativisme")
  
  )

Model_18 <- glm(Prox_ED ~ gender + Niv_education + Revenu + bollen + Nativism_lat + Authoritarianism_lat + SocConservatism_lat + euftf_recoded + gincdif_recoded + cntry, family = binomial(link = "logit"), data = Data_Ouest_Jeunes)


summary(Model_18)

modelsummary(Model_18,
             output = "html",
             stars = TRUE,
             title = "Résultats du troisième modèle de régression", 
             coef_rename = c(
  "gender" = "Genre",
  "Niv_education" = "Niveau d'éducation",
  "bollen" = "Populisme",
  "euftf_recoded" = "Euroscepticisme",
  "gincdif_recoded " = "Redistribution",
  "SocConservatism_lat" = "Conservatisme Social",
  "Authoritarianism_lat" = "Authoritarisme",
  "Nativism_lat" = "Nativisme")
  
  )


Model_19 <- glm(Prox_ED ~ gender + Niv_education + Revenu + Nativism_lat + AntiElitism + PeopleCentrism + Authoritarianism_lat + SocConservatism_lat + euftf_recoded + gincdif_recoded + cntry, family = binomial(link = "logit"), data = Data_Est_Jeunes)

summary(Model_19)


modelsummary(Model_19,
             output = "html",
             stars = TRUE,
             title = "Résultats du troisième modèle de régression", 
             coef_rename = c(
  "gender" = "Genre",
  "Niv_education" = "Niveau d'éducation",
  "bollen" = "Populisme",
  "euftf_recoded" = "Euroscepticisme",
  "gincdif_recoded " = "Redistribution",
  "SocConservatism_lat" = "Conservatisme Social",
  "Authoritarianism_lat" = "Authoritarisme",
  "Nativism_lat" = "Nativisme")
  
  )


Model_20 <- glm(Prox_ED ~ gender + Niv_education + Revenu + AntiElitism + PeopleCentrism + Nativism_lat + Authoritarianism_lat + SocConservatism_lat + euftf_recoded + gincdif_recoded + cntry, family = binomial(link = "logit"), data = Data_Ouest_Jeunes)


summary(Model_20)

modelsummary(Model_20,
             output = "html",
             stars = TRUE,
             title = "Résultats du troisième modèle de régression", 
             coef_rename = c(
  "gender" = "Genre",
  "Niv_education" = "Niveau d'éducation",
  "bollen" = "Populisme",
  "euftf_recoded" = "Euroscepticisme",
  "gincdif_recoded " = "Redistribution",
  "SocConservatism_lat" = "Conservatisme Social",
  "Authoritarianism_lat" = "Authoritarisme",
  "Nativism_lat" = "Nativisme")
  
  )



# Avec effet d'intercation entre nativisme et peoplecentrism et antielitism

Model_21 <- glm(Prox_ED ~ gender + Niv_education + Revenu + Nativism_lat + AntiElitism + PeopleCentrism + Authoritarianism_lat + SocConservatism_lat + euftf_recoded + gincdif_recoded + Nativism_lat * PeopleCentrism  + Nativism_lat * AntiElitism  , family = binomial(link = "logit"), data = Data_Est_Jeunes)

summary(Model_21)


Model_22 <- glm(Prox_ED ~ gender + Niv_education + Revenu + AntiElitism + PeopleCentrism + Nativism_lat + Authoritarianism_lat + SocConservatism_lat + euftf_recoded + gincdif_recoded + Nativism_lat * PeopleCentrism +  Nativism_lat * AntiElitism , family = binomial(link = "logit"), data = Data_Ouest_Jeunes)


summary(Model_22)


# Avec effet d'interaction entre bollen et nativisme 


Model_23 <- glm(Prox_ED ~ gender + Niv_education + Revenu + Nativism_lat + bollen + Authoritarianism_lat + SocConservatism_lat + euftf_recoded + gincdif_recoded + Nativism_lat * bollen, family = binomial(link = "logit"), data = Data_Est_Jeunes)

summary(Model_23)


Model_24 <- glm(Prox_ED ~ gender + Niv_education + Revenu + bollen + Nativism_lat + Authoritarianism_lat + SocConservatism_lat + euftf_recoded + gincdif_recoded + Nativism_lat * bollen , family = binomial(link = "logit"), data = Data_Ouest_Jeunes)


summary(Model_24)



```

## Analyses avec effet d'Intéraction pour les régions

```{r}

Model_régions <- glm(Prox_ED ~ gender + Niv_education + Revenu + bollen + Nativism_lat + Authoritarianism_lat + SocConservatism_lat + euftf_recoded + gincdif_recoded + gender * Region + Niv_education * Region + Revenu * Region + bollen * Region + Nativism_lat * Region + Authoritarianism_lat * Region + SocConservatism_lat * Region + euftf_recoded * Region + gincdif_recoded * Region, family = binomial(link = "logit"), data = Data_Jeunes)


summary(Model_régions)


# Mettre les résultats sous forme de tableau de regression

tab_model(
  Model_régions,
  transform = "exp"
)

stargazer(
  Model_régions,
  type = "text"
)

modelsummary(Model_régions,
             output = "html",
             stars = TRUE,
             title = "Résultats du troisième modèle de régression", 
             coef_rename = c(
  "gender" = "Genre",
  "Niv_education" = "Niveau d'éducation",
  "bollen" = "Populisme",
  "RegionOuest" = "Ouest",
  "euftf_recoded" = "Euroscepticisme",
  "gincdif_recoded " = "Redistribution",
  "SocConservatism_lat" = "Conservatisme Social",
  "Authoritarianism_lat" = "Authoritarisme",
  "Nativism_lat" = "Nativisme")
  
  )
```

## Analyses avec les indices en moyennes

```{r}

Model_Est <- glm(Prox_ED ~  gender + Niv_education + Revenu_conf  + Milieu_rural_urbain + Populisme_Indice + Nativisme_moyenne + Autoritarisme_moyenne + euftf_recoded, family = binomial(link = "logit"), data = Data_Est_Jeunes)

summary(Model_Est)

Model_Ouest <- glm(Prox_ED ~  gender + Niv_education + Revenu_conf + Milieu_rural_urbain + Populisme_Indice + Nativisme_moyenne + Autoritarisme_moyenne + euftf_recoded, family = binomial(link = "logit"), data = Data_Ouest_Jeunes)

summary(Model_Ouest)

Model_régions <- glm(Prox_ED ~ gender + Niv_education + Revenu_conf + Milieu_rural_urbain +  Populisme_Indice + Nativisme_moyenne + Autoritarisme_moyenne + euftf_recoded + gender * Region + Niv_education * Region + Revenu_conf * Region + Milieu_rural_urbain * Region + Populisme_Indice * Region + Nativisme_moyenne * Region + Autoritarisme_moyenne * Region  + euftf_recoded * Region, family = binomial(link = "logit"), data = Data_Jeunes)

summary(Model_régions)



tab_est <- tidy(Model_Est) %>%
  mutate(
    term = recode(term,
                  "gender" = "Genre",
                  "Niv_education" = "Niveau d'éducation",
                  "Revenu_conf" = "Suffisance du revenu",
                  "Milieu_rural_urbain" = "Milieu de vie",
                  "Populisme_Indice" = "Populisme",
                  "Nativisme_moyenne" = "Nativisme",
                  "Autoritarisme_moyenne" = "Autoritarisme",
                  "euftf_recoded" = "Euroscepticisme"
    ),
    
    `Pr(>|z|)` = case_when(
      p.value < 0.001 ~ paste0(sprintf("%.3f", p.value), " ***"),
      p.value < 0.01  ~ paste0(sprintf("%.3f", p.value), " **"),
      p.value < 0.05  ~ paste0(sprintf("%.3f", p.value), " *"),
      p.value < 0.10  ~ paste0(sprintf("%.3f", p.value), " ."),
      TRUE ~ sprintf("%.3f", p.value)
    )
  ) %>%
  select(term, estimate, std.error, statistic, `Pr(>|z|)`)

kable(
  tab_est,
  digits = 3,
  col.names = c("Variable", "Estimate", "Std. Error", "z value", "p-value"),
  caption = "Régression logistique – Europe de l'Est"
) %>%
  kable_styling(full_width = FALSE)




tab_ouest <- tidy(Model_Ouest) %>%
  mutate(
    term = recode(term,
                  "gender" = "Genre",
                  "Niv_education" = "Niveau d'éducation",
                  "Revenu_conf" = "Suffisance du revenu",
                  "Milieu_rural_urbain" = "Milieu de vie",
                  "Populisme_Indice" = "Populisme",
                  "Nativisme_moyenne" = "Nativisme",
                  "Autoritarisme_moyenne" = "Autoritarisme",
                  "euftf_recoded" = "Euroscepticisme"
    ),
    
    `Pr(>|z|)` = case_when(
      p.value < 0.001 ~ paste0(sprintf("%.3f", p.value), " ***"),
      p.value < 0.01  ~ paste0(sprintf("%.3f", p.value), " **"),
      p.value < 0.05  ~ paste0(sprintf("%.3f", p.value), " *"),
      p.value < 0.10  ~ paste0(sprintf("%.3f", p.value), " ."),
      TRUE ~ sprintf("%.3f", p.value)
    )
  ) %>%
  select(term, estimate, std.error, statistic, `Pr(>|z|)`)

kable(
  tab_ouest,
  digits = 3,
  col.names = c("Variable", "Estimate", "Std. Error", "z value", "p-value"),
  caption = "Régression logistique – Europe de l'Ouest"
) %>%
  kable_styling(full_width = FALSE)


save_kable(tab_ouest, "Tableau_Ouest.jpg")



tab_regions <- tidy(Model_régions) %>%
  mutate(
    term = recode(term,
                  "gender" = "Genre",
                  "Niv_education" = "Niveau d'éducation",
                  "Revenu_conf" = "Suffisance du revenu",
                  "Milieu_rural_urbain" = "Milieu de vie",
                  "Populisme_Indice" = "Populisme",
                  "Nativisme_moyenne" = "Nativisme",
                  "Autoritarisme_moyenne" = "Autoritarisme",
                  "euftf_recoded" = "Euroscepticisme",
                  "RegionOuest" = "Région Ouest",
                  "gender:RegionOuest" = "Genre x Région Ouest",
                  "Niv_education:RegionOuest" = "Niveau d'éducation x Région Ouest" ,
                  "Revenu_conf:RegionOuest" = "Suffisance revenu x Région Ouest" ,
                  "Milieu_rural_urbain:RegionOuest"= "Milieu de vie x Région Ouest",
                  "Populisme_Indice:RegionOuest" = "Populisme x Région Ouest",
                  "Nativisme_moyenne:RegionOuest" = "Nativisme x Région Ouest",
                  "Autoritarisme_moyenne:RegionOuest" = "Autoritarisme x Région Ouest",
                  "euftf_recoded:RegionOuest" = "Euroscepticisme x Région Ouest"
                  
                  
    ),
    
    `p-value` = case_when(
      p.value < 0.001 ~ paste0(sprintf("%.3f", p.value), " ***"),
      p.value < 0.01  ~ paste0(sprintf("%.3f", p.value), " **"),
      p.value < 0.05  ~ paste0(sprintf("%.3f", p.value), " *"),
      p.value < 0.10  ~ paste0(sprintf("%.3f", p.value), " ."),
      TRUE ~ sprintf("%.3f", p.value)
    )
  ) %>%
  select(term, estimate, std.error, statistic, `p-value`)


kable(
  tab_regions,
  digits = 3,
  col.names = c("Variable", "Estimate", "Std. Error", "z value", "p-value"),
  caption = "Régression logistique – Effets des régions",
  escape = FALSE
) %>%
  kable_styling(full_width = FALSE)


```

## TABLEAUX DE RÉGRESSION

```{r}

library(gt)


tableau_est <- modelsummary(
  Model_Est,
  
  title = "Tableau – Régression logistique sur les pays de l'Est",
  
  coef_rename = c(
    "genderHomme" = "Genre masculin",
    "Niv_educationIntermédiaire" = "Niveau d'éducation - intermédiaire",
    "Niv_educationÉlevé" = "Niveau d'éducation - élevé",
    "Revenu_confDifficile de vivre confortablement" = "Revenu - Difficile de vivre confortablement",
    "Revenu_confCapacité à s’en sortir" = "Revenu - Capacité à s’en sortir",
    "Revenu_confSuffisant pour vivre confortablement" = "Revenu - Suffisant pour vivre confortablement",
    "Milieu_rural_urbainZone rurale" = "Milieu rural",
    "Populisme_Indice" = "Attitudes populistes",
    "Nativisme_moyenne" = "Attitudes nativistes",
    "Autoritarisme_moyenne" = "Attitudes autoritaires",
    "euftf_recoded" = "Attitudes eurosceptiques"
  ),
  
  stars = c(
    "Note : *" = 0.1,
    "**" = 0.05,
    "***" = 0.01
  ),
  
  statistic = "({std.error})",
  
  gof_map = c(
    "nobs",
    "logLik",
    "AIC"
  ),
  
  notes = "Source : European Social Survey (dixième vague).",
  
  output = "gt"
)

gtsave(
  tableau_est,
  "tableau_est.png"
)





tableau_est


tableau_ouest <- modelsummary(
  Model_Ouest,
  
  title = "Tableau – Régression logistique sur les pays de l'Ouest",
  
  coef_rename = c(
    "genderHomme" = "Genre masculin",
    "Niv_educationIntermédiaire" = "Niveau d'éducation - intermédiaire",
    "Niv_educationÉlevé" = "Niveau d'éducation - élevé",
    "Revenu_confDifficile de vivre confortablement" = "Revenu - Difficile de vivre confortablement",
    "Revenu_confCapacité à s’en sortir" = "Revenu - Capacité à s’en sortir",
    "Revenu_confSuffisant pour vivre confortablement" = "Revenu - Suffisant pour vivre confortablement",
    "Milieu_rural_urbainZone rurale" = "Milieu rural",
    "Populisme_Indice" = "Attitudes populistes",
    "Nativisme_moyenne" = "Attitudes nativistes",
    "Autoritarisme_moyenne" = "Attitudes autoritaires",
    "euftf_recoded" = "Attitudes eurosceptiques"
  ),
  
  stars = c(
    "Note : *" = 0.1,
    "**" = 0.05,
    "***" = 0.01
  ),
  
  statistic = "({std.error})",
  
  gof_map = c(
    "nobs",
    "logLik",
    "AIC"
  ),
  
  notes = "Source : European Social Survey (dixième vague).",
  
  output = "gt"
)

gtsave(
  tableau_ouest,
  "tableau_ouest.png"
)


tableau_ouest



tableau_regions <- modelsummary(
  Model_régions,
  
  title = "Tableau – Régression logistique avec effet d'interaction par région",
  
  coef_rename = c(
    "genderHomme" = "Genre masculin",
    "Niv_educationIntermédiaire" = "Niveau d'éducation - intermédiaire",
    "Niv_educationÉlevé" = "Niveau d'éducation - élevé",
    
    "Revenu_confDifficile de vivre confortablement" =
      "Revenu - Difficile de vivre confortablement",
    
    "Revenu_confCapacité à s’en sortir" =
      "Revenu - Capacité à s’en sortir",
    
    "Revenu_confSuffisant pour vivre confortablement" =
      "Revenu - Suffisant pour vivre confortablement",
    
    "Milieu_rural_urbainZone rurale" = "Milieu rural",
    "Populisme_Indice" = "Attitudes populistes",
    "Nativisme_moyenne" = "Attitudes nativistes",
    "Autoritarisme_moyenne" = "Attitudes autoritaires",
    "euftf_recoded" = "Attitudes eurosceptiques",
    
    "RegionOuest" = "Région de l'Ouest",
    
    "genderHomme:RegionOuest" =
      "Genre masculin × Région de l'Ouest",
    
    "Niv_educationIntermédiaire:RegionOuest" =
      "Niveau d'éducation - intermédiaire × Région de l'Ouest",
    
    "Niv_educationÉlevé:RegionOuest" =
      "Niveau d'éducation - élevé × Région de l'Ouest",
    
    "Revenu_confDifficile de vivre confortablement:RegionOuest" =
      "Revenu - difficile × Région de l'Ouest",
    
    "Revenu_confCapacité à s’en sortir:RegionOuest" =
      "Revenu - capacité à s’en sortir × Région de l'Ouest",
    
    "Revenu_confSuffisant pour vivre confortablement:RegionOuest" =
      "Revenu - confortable × Région de l'Ouest",
    
    "Milieu_rural_urbainZone rurale:RegionOuest" =
      "Milieu rural × Région de l'Ouest",
    
    "Populisme_Indice:RegionOuest" =
      "Attitudes populistes × Région de l'Ouest",
    
    "Nativisme_moyenne:RegionOuest" =
      "Attitudes nativistes × Région de l'Ouest",
    
    "Autoritarisme_moyenne:RegionOuest" =
      "Attitudes autoritaires × Région de l'Ouest",
    
    "euftf_recoded:RegionOuest" =
      "Attitudes eurosceptiques × Région de l'Ouest"
  ),
  
  stars = c(
    "Note : *" = 0.1,
    "**" = 0.05,
    "***" = 0.01
  ),
  
  statistic = "({std.error})",
  
  gof_map = c(
    "nobs",
    "logLik",
    "AIC"
  ),
  
  notes = "Source : European Social Survey (dixième vague).",
  
  output = "gt"
)

tableau_regions

gtsave(
  tableau_regions,
  "tableau_regions.png"
)

```

## CALCULER LES PROBABILITÉS PRÉDITES

```{r}


### Pour le populisme

## Ouest

pred_pop_Ouest <- predictions(
  Model_Ouest,
  newdata = datagrid(
    Populisme_Indice = seq(
      min(Data_Ouest_Jeunes$Populisme_Indice, na.rm = TRUE),
      max(Data_Ouest_Jeunes$Populisme_Indice, na.rm = TRUE),
      length.out = 100
    ),
    grid_type = "mean_or_mode"
  ),
  type = "response"
)


ggplot(pred_pop_Ouest,
       aes(x = Populisme_Indice,
           y = estimate)) +
  geom_line(size = 1) +
  geom_ribbon(aes(ymin = conf.low,
                  ymax = conf.high),
              alpha = .20,
              fill = "turquoise3") + 
  scale_y_continuous(labels = scales :: label_percent (accuracy = 1)) +
  labs(
    x = "Attitudes populistes",
    y = "Probabilité prédite de proximité avec un PEDP"
  ) +
  theme_classic()





## Est 

pred_pop_Est <- predictions(
  Model_Est,
  newdata = datagrid(
    Populisme_Indice = seq(
      min(Data_Est_Jeunes$Populisme_Indice, na.rm = TRUE),
      max(Data_Est_Jeunes$Populisme_Indice, na.rm = TRUE),
      length.out = 100
    ),
    
    grid_type = "mean_or_mode"
    
  ),
    
    type = "response"
)



ggplot(pred_pop_Est,
       aes(x = Populisme_Indice,
           y = estimate)) +
  geom_line(size = 1) +
  geom_ribbon(aes(ymin = conf.low,
                  ymax = conf.high),
              alpha = .20,
              fill = "violetred2") + 
  scale_y_continuous(labels = scales :: label_percent (accuracy = 1)) +
  labs(
    x = "Attitudes populistes",
    y = "Probabilité prédite de proximité avec un PEDP"
  ) +
  theme_classic()



## Region


pred_pop_Region <- predictions(
  Model_régions,
  newdata = datagrid(
    Populisme_Indice = seq(
      min(Data_Jeunes$Populisme_Indice, na.rm = TRUE),
      max(Data_Jeunes$Populisme_Indice, na.rm = TRUE),
      length.out = 100
    ),
    Region = unique(Data_Jeunes$Region),
    grid_type = "mean_or_mode"
  ),
  type = "response"
)


ggplot(pred_pop_Region,
       aes(
         x = Populisme_Indice,
         y = estimate,
         colour = Region,
         fill = Region
       )) +
  geom_line(size = 1.2) +
  geom_ribbon(
    aes(ymin = conf.low,
        ymax = conf.high),
    alpha = .15,
    colour = NA
  ) + scale_y_continuous(labels = scales :: label_percent (accuracy = 1)) +
  labs(
    x = "Attitudes populistes",
    y = "Probabilité prédite de proximité avec un PEDP",
    colour = "Région",
    fill = "Région"
  ) +
  theme_classic()















### Pour le nativisme 



## Ouest

pred_nat_Ouest <- predictions(
  Model_Ouest,
  newdata = datagrid(
    Nativisme_moyenne = seq(
      min(Data_Ouest_Jeunes$Nativisme_moyenne, na.rm = TRUE),
      max(Data_Ouest_Jeunes$Nativisme_moyenne, na.rm = TRUE),
      length.out = 100
    ),
    
    grid_type = "mean_or_mode"
    
  ),
  
  type = "response"
)


ggplot(pred_nat_Ouest,
       aes(x = Nativisme_moyenne,
           y = estimate)) +
  geom_line(size = 1) +
  geom_ribbon(aes(ymin = conf.low,
                  ymax = conf.high),
              alpha = .20,
              fill = "turquoise3") +
  scale_y_continuous(labels = scales :: label_percent (accuracy = 1)) +
  labs(
    x = "Attitudes nativistes",
    y = "Probabilité prédite de proximité avec un PEDP"
  ) +
  theme_classic()





## Est 

pred_nat_Est <- predictions(
  Model_Est,
  newdata = datagrid(
    Nativisme_moyenne = seq(
      min(Data_Est_Jeunes$Nativisme_moyenne, na.rm = TRUE),
      max(Data_Est_Jeunes$Nativisme_moyenne, na.rm = TRUE),
      length.out = 100
    ),
    
    grid_type = "mean_or_mode"
  ),
  
  type = "response"
)


ggplot(pred_nat_Est,
       aes(x = Nativisme_moyenne,
           y = estimate)) +
  geom_line(size = 1) +
  geom_ribbon(aes(ymin = conf.low,
                  ymax = conf.high),
              alpha = .20,
              fill = "violetred2") + 
  scale_y_continuous(labels = scales :: label_percent (accuracy = 1)) +
  labs(
    x = "Attitudes nativistes",
    y = "Probabilité prédite de proximité avec un PEDP"
  ) +
  theme_classic()





## Region 

pred_nat_Region <- predictions(
  Model_régions,
  newdata = datagrid(
    Nativisme_moyenne = seq(
      min(Data_Jeunes$Nativisme_moyenne, na.rm = TRUE),
      max(Data_Jeunes$Nativisme_moyenne, na.rm = TRUE),
      length.out = 100
    ),
    Region = unique(Data_Jeunes$Region),
    grid_type = "mean_or_mode"
  ),
  
  type = "response"
)


ggplot(pred_nat_Region,
       aes(
         x = Nativisme_moyenne,
         y = estimate,
         colour = Region,
         fill = Region
       )) +
  geom_line(size = 1.2) +
  geom_ribbon(
    aes(ymin = conf.low,
        ymax = conf.high),
    alpha = .15,
    colour = NA
  ) + 
  scale_y_continuous(labels = scales :: label_percent (accuracy = 1)) +
  labs(
    x = "Attitudes nativistes",
    y = "Probabilité prédite de proximité avec un PEDP",
    colour = "Région",
    fill = "Région"
  ) +
  theme_classic()













### Pour l'autoritarisme 


## Ouest 


pred_aut_Ouest <- predictions(
  Model_Ouest,
  newdata = datagrid(
    Autoritarisme_moyenne = seq(
      min(Data_Ouest_Jeunes$Autoritarisme_moyenne, na.rm = TRUE),
      max(Data_Ouest_Jeunes$Autoritarisme_moyenne, na.rm = TRUE),
      length.out = 100
    ),
    grid_type = "mean_or_mode"
    
  ),
  
  type = "response"
)


ggplot(pred_aut_Ouest,
       aes(x = Autoritarisme_moyenne,
           y = estimate)) +
  geom_line(size = 1) +
  geom_ribbon(aes(ymin = conf.low,
                  ymax = conf.high),
              alpha = .20,
              fill = "turquoise3") +
  scale_y_continuous(labels = scales :: label_percent (accuracy = 1)) +
  labs(
    x = "Attitudes autoritaires",
    y = "Probabilité prédite de proximité avec un PEDP"
  ) +
  theme_classic()






## Est


pred_aut_Est <- predictions(
  Model_Est,
  newdata = datagrid(
    Autoritarisme_moyenne = seq(
      min(Data_Est_Jeunes$Autoritarisme_moyenne, na.rm = TRUE),
      max(Data_Est_Jeunes$Autoritarisme_moyenne, na.rm = TRUE),
      length.out = 100
    ),
    
    grid_type = "mean_or_mode"
  ),
  
  type = "response"
)


ggplot(pred_aut_Est,
       aes(x = Autoritarisme_moyenne,
           y = estimate)) +
  geom_line(size = 1) +
  geom_ribbon(aes(ymin = conf.low,
                  ymax = conf.high),
              alpha = .20,
              fill = "violetred2") +
  scale_y_continuous(labels = scales :: label_percent (accuracy = 1)) +
  labs(
    x = "Attitudes autoritaires",
    y = "Probabilité prédite de proximité avec un PEDP"
  ) +
  theme_classic()




## Region 


pred_aut_Region <- predictions(
  Model_régions,
  newdata = datagrid(
    Autoritarisme_moyenne = seq(
      min(Data_Jeunes$Autoritarisme_moyenne, na.rm = TRUE),
      max(Data_Jeunes$Autoritarisme_moyenne, na.rm = TRUE),
      length.out = 100
    ),
    
    Region = unique(Data_Jeunes$Region),
    grid_type = "mean_or_mode"
  ),
  
  type = "response"
)


ggplot(pred_aut_Region,
       aes(
         x = Autoritarisme_moyenne,
         y = estimate,
         colour = Region,
         fill = Region
       )) +
  geom_line(size = 1.2) +
  geom_ribbon(
    aes(ymin = conf.low,
        ymax = conf.high),
    alpha = .15,
    colour = NA
  ) +
  scale_y_continuous(labels = scales :: label_percent (accuracy = 1)) +
  labs(
    x = "Attitudes autoritaires",
    y = "Probabilité prédite de proximité avec un PEDP",
    colour = "Région",
    fill = "Région"
  ) +
  theme_classic()















### Pour l'Euroscepticisme



## Ouest

pred_eur_Ouest <- predictions(
  Model_Ouest,
  newdata = datagrid(
    euftf_recoded = seq(
      min(Data_Ouest_Jeunes$euftf_recoded, na.rm = TRUE),
      max(Data_Ouest_Jeunes$euftf_recoded, na.rm = TRUE),
      length.out = 100
    ),
    
    grid_type = "mean_or_mode"
    
  ),
  type = "response"
)



ggplot(pred_eur_Ouest,
       aes(x = euftf_recoded,
           y = estimate)) +
  geom_line(size = 1) +
  geom_ribbon(aes(ymin = conf.low,
                  ymax = conf.high),
              alpha = .20,
              fill = "turquoise3") + 
  scale_y_continuous(labels = scales :: label_percent (accuracy = 1)) +
  labs(
    x = "Attitudes eurosceptiques",
    y = "Probabilité prédite de proximité avec un PEDP"
  ) +
  theme_classic()






## Est


pred_eur_Est <- predictions(
  Model_Est,
  newdata = datagrid(
    euftf_recoded = seq(
      min(Data_Est_Jeunes$euftf_recoded, na.rm = TRUE),
      max(Data_Est_Jeunes$euftf_recoded, na.rm = TRUE),
      length.out = 100
    ),
    
    grid_type = "mean_or_mode"
    
  ),
  
  type = "response"
)



ggplot(pred_eur_Est,
       aes(x = euftf_recoded,
           y = estimate)) +
  geom_line(size = 1) +
  geom_ribbon(aes(ymin = conf.low,
                  ymax = conf.high),
              alpha = .20,
              fill = "violetred2") + 
  scale_y_continuous(labels = scales :: label_percent (accuracy = 1)) +
  labs(
    x = "Attitudes eurosceptiques",
    y = "Probabilité prédite de proximité avec un PEDP"
  ) +
  theme_classic()





## Region


pred_eur_Region <- predictions(
  Model_régions,
  newdata = datagrid(
    euftf_recoded = seq(
      min(Data_Jeunes$euftf_recoded, na.rm = TRUE),
      max(Data_Jeunes$euftf_recoded, na.rm = TRUE),
      length.out = 100
    ),
    
    Region = unique(Data_Jeunes$Region),
    grid_type = "mean_or_mode"
  ),
  type = "response"
)




ggplot(pred_eur_Region,
       aes(
         x = euftf_recoded,
         y = estimate,
         colour = Region,
         fill = Region
       )) +
  geom_line(size = 1.2) +
  geom_ribbon(
    aes(ymin = conf.low,
        ymax = conf.high),
    alpha = .15,
    colour = NA
  ) +
  scale_y_continuous(labels = scales :: label_percent (accuracy = 1)) +
  scale_colour_manual(
    values = c(
      "Ouest" = "turquoise3",
      "Est" = "violetred2"
    )
  ) +
  labs(
    x = "Attitudes eurosceptiques",
    y = "Probabilité prédite de proximité avec un PEDP",
    colour = "Région",
    fill = "Région"
  ) +
  theme_classic()













### Genre 



## Ouest


pred_gender_Ouest <- predictions(
  Model_Ouest,
  newdata = datagrid(
    gender = c(0,1)
  )
) %>%
  mutate(
    variable = "Genre",
    catégorie = factor(
      gender,
      levels = c(0,1),
      labels = c("Femme","Homme")
    )
  )





## Est 

pred_gender_Est <- predictions(
  Model_Est,
  newdata = datagrid(
    gender = c(0,1)
  )
) %>%
  mutate(
    variable = "Genre",
    catégorie = factor(
      gender,
      levels = c(0,1),
      labels = c("Femme","Homme")
    )
  )





## Region

pred_gender_region <- predictions(
  Model_régions,
  newdata = datagrid(
    gender = c(0,1),
    Region = unique(Data_Jeunes$Region)
  )
) %>%
  mutate(
    variable = "Genre",
    catégorie = factor(
      gender,
      levels = c(0,1),
      labels = c("Femme","Homme")
    )
  )













### Education 




## Ouest


pred_education_Ouest <- predictions(
  Model_Ouest,
  newdata = datagrid(
    Niv_education = c(1,2,3)
  )
) %>%
  mutate(
    variable = "Niveau d'éducation",
    catégorie = factor(
      Niv_education,
      levels = c(1,2,3),
      labels = c("Faible","Intermédiaire","Élevé")
    )
  )

## Est


pred_education_Est <- predictions(
  Model_Est,
  newdata = datagrid(
    Niv_education = c(1,2,3)
  )
) %>% mutate(
  variable = "Niveau d'éducation",
  catégorie = factor(
    Niv_education,
    levels = c(1,2,3),
    labels = c("Faible","Intermédiaire","Élevé")
  )
)




## Region

pred_education_region <- predictions(
  Model_régions,
  newdata = datagrid(
    Niv_education = c(1,2,3),
    Region = unique(Data_Jeunes$Region)
  )
) %>% mutate(
  variable = "Niveau d'éducation",
  catégorie = factor(
    Niv_education,
    levels = c(1,2,3),
    labels = c("Faible","Intermédiaire","Élevé")
  )
)








### Revenu




## Ouest

pred_revenu_Ouest <- predictions(
  Model_Ouest,
  newdata = datagrid(
    Revenu_conf = c(1,2,3,4)
  )
) %>%
  mutate(
    variable = "Perception du revenu",
    catégorie = factor(
      Revenu_conf,
      levels = c(1,2,3,4),
      labels = c("Très difficile de vivre confortablement",
                 "Difficile de vivre confortablement",
                 "Capacité à s’en sortir",
                 "Suffisant pour vivre confortablement"
      )
    )
  )



## Est


pred_revenu_Est <- predictions(
  Model_Est,
  newdata = datagrid(
    Revenu_conf = c(1,2,3,4)
  )
) %>%
  mutate(
    variable = "Perception du revenu",
    catégorie = factor(
      Revenu_conf,
      levels = c(1,2,3,4),
      labels = c("Très difficile de vivre confortablement",
                 "Difficile de vivre confortablement",
                 "Capacité à s’en sortir",
                 "Suffisant pour vivre confortablement"
      )
    )
  )




## Region

pred_revenu_region <- predictions(
  Model_régions,
  newdata = datagrid(
    Revenu_conf = c(1,2,3,4),
    Region = unique(Data_Jeunes$Region)
  )
) %>%
  mutate(
    variable = "Perception du revenu",
    catégorie = factor(
      Revenu_conf,
      levels = c(1,2,3,4),
      labels = c("Très difficile de vivre confortablement",
                 "Difficile de vivre confortablement",
                 "Capacité à s’en sortir",
                 "Suffisant pour vivre confortablement"
      )
    )
  )




### Creer des graphiques avec facet_wrap pour les variables de contrôle


pred_controles_Ouest <- bind_rows(
  pred_gender_Ouest,
  pred_education_Ouest,
  pred_revenu_Ouest
)



pred_controles_Est <- bind_rows(
  pred_gender_Est,
  pred_education_Est,
  pred_revenu_Est
)


pred_controles_region <- bind_rows(
  pred_gender_region,
  pred_education_region,
  pred_revenu_region
)





ggplot(pred_controles_Ouest,
       aes(x = catégorie,
           y = estimate)) +
  
  geom_point(size = 3) +
  
  geom_errorbar(
    aes(ymin = conf.low,
        ymax = conf.high),
    width = .1,
    colour = "turquoise3"
  ) +
  
  facet_wrap(~ variable,
             scales = "free_x") +
  
  scale_y_continuous(labels = scales :: label_percent (accuracy = 1)) +
  
  labs(
    x = NULL,
    y = "Probabilité prédite de proximité avec un PEDP"
  ) +
  
  theme_classic()






ggplot(pred_controles_Est,
       aes(x = catégorie,
           y = estimate)) +
  
  geom_point(size = 3) +
  
  geom_errorbar(
    aes(ymin = conf.low,
        ymax = conf.high),
    width = .1,
    colour = "violetred2"
  ) +
  
  facet_wrap(~ variable,
             scales = "free_x") +
  scale_y_continuous(labels = scales :: label_percent (accuracy = 1)) +
  
  labs(
    x = NULL,
    y = "Probabilité prédite de proximité avec un PEDP"
  ) +
  
  theme_classic()





ggplot(pred_controles_region,
       aes(x = catégorie,
           y = estimate,
           colour = Region,
           group = Region)) +
  geom_point(
    size = 3,
    position = position_dodge(width = .3)
  ) +
  
  geom_errorbar(
    aes(ymin = conf.low,
        ymax = conf.high),
    width = .1,
    position = position_dodge(width = .3)
  ) +
  
  facet_wrap(~ variable,
             scales = "free_x")  + 
  scale_y_continuous(labels = scales :: label_percent (accuracy = 1)) +
  
  scale_colour_manual(
    values = c(
      "Ouest" = "turquoise3",
      "Est" =  "violetred2"
    )
  ) + 
  
  labs(
    x = NULL,
    y = "Probabilité de se sentir proche d'un PEDP (en %)",
    colour = "Région"
  ) +
  
  theme (
    panel.grid.major.x = element_blank(),
    axis.text.x = element_text(angle = 45, size = 7, hjust = 1),
panel.background = element_rect(fill = "white"),
panel.grid.major.y = element_line(linetype = "solid", colour = "snow2"
                                  ))
```

COMBINER LES GRAPHIQUES AVEC FACET_WRAP

```{r}



pred_Ouest <- bind_rows(
  pred_pop_Ouest %>% 
    mutate(attitude = "Attitudes populistes",
           score = Populisme_Indice),
  
  pred_nat_Ouest %>% 
    mutate(attitude = "Attitudes nativistes",
           score = Nativisme_moyenne),
  
  pred_aut_Ouest %>% 
    mutate(attitude = "Attitudes autoritaires",
           score = Autoritarisme_moyenne),
  
  pred_eur_Ouest %>% 
    mutate(attitude = "Attitudes eurosceptiques",
           score = euftf_recoded)
)




pred_Ouest$attitude <- factor(pred_Ouest$attitude,
                              levels = c("Attitudes populistes",
                                         "Attitudes nativistes",
                                         "Attitudes autoritaires",
                                         "Attitudes eurosceptiques"))


graph_Ouest_combinés <- ggplot(pred_Ouest,
       aes(x = score,
           y = estimate)) +
  geom_line(size = 1) +
  geom_ribbon(aes(ymin = conf.low,
                  ymax = conf.high),
              alpha = .20,
              fill = "turquoise3") +
  facet_wrap(~ attitude,
             scales = "free_x") +
  scale_y_continuous(labels = scales::label_percent(accuracy = 1)) +
  labs(
    x = NULL,
    y = "Probabilité prédite de proximité avec un PEDP"
  ) +
  theme_classic()




graph_Ouest_combinés


ggsave(
  "graph_Ouest_combinés.jpg",
  plot = graph_Ouest_combinés,
  width = 10,
  height = 6,
  dpi = 300
)
















pred_Est <- bind_rows(
  pred_pop_Est %>% 
    mutate(attitude = "Attitudes populistes",
           score = Populisme_Indice),
  
  pred_nat_Est %>% 
    mutate(attitude = "Attitudes nativistes",
           score = Nativisme_moyenne),
  
  pred_aut_Est %>% 
    mutate(attitude = "Attitudes autoritaires",
           score = Autoritarisme_moyenne)
)




pred_Est$attitude <- factor(pred_Est$attitude,
                              levels = c("Attitudes populistes",
                                         "Attitudes nativistes",
                                         "Attitudes autoritaires"))


graph_Est_combinés <- ggplot(pred_Est,
                               aes(x = score,
                                   y = estimate)) +
  geom_line(size = 1) +
  geom_ribbon(aes(ymin = conf.low,
                  ymax = conf.high),
              alpha = .20,
              fill = "violetred2") +
  facet_wrap(~ attitude,
             scales = "free_x") +
  scale_y_continuous(labels = scales::label_percent(accuracy = 1)) +
  labs(
    x = NULL,
    y = "Probabilité prédite de proximité avec un PEDP"
  ) +
  theme_classic()




graph_Est_combinés


ggsave(
  "graph_Est_combinés.jpg",
  plot = graph_Est_combinés,
  width = 10,
  height = 6,
  dpi = 300
)




pred_Region <- bind_rows(
  
  pred_pop_Region %>% 
    mutate(
      attitude = "Attitudes populistes",
      score = Populisme_Indice
    ),
  
  pred_nat_Region %>% 
    mutate(
      attitude = "Attitudes nativistes",
      score = Nativisme_moyenne
    ),
  
  pred_aut_Region %>% 
    mutate(
      attitude = "Attitudes autoritaires",
      score = Autoritarisme_moyenne
    ),
  
  pred_eur_Region %>% 
    mutate(
      attitude = "Attitudes eurosceptiques",
      score = euftf_recoded
    )
) %>%
  mutate(
    attitude = factor(
      attitude,
      levels = c(
        "Attitudes populistes",
        "Attitudes nativistes",
        "Attitudes autoritaires",
        "Attitudes eurosceptiques"
      )
    )
  )




Graph_Combines_regions <- ggplot(
  pred_Region,
  aes(
    x = score,
    y = estimate,
    colour = Region,
    fill = Region
  )
) +
  geom_line(size = 1.2) +
  geom_ribbon(
    aes(
      ymin = conf.low,
      ymax = conf.high
    ),
    alpha = .15,
    colour = NA
  ) +
  facet_wrap(
    ~ attitude,
    ncol = 2,
    scales = "free_x"
  ) +
  scale_y_continuous(
    labels = scales::label_percent(accuracy = 1)
  ) +
  scale_colour_manual(
    values = c(
      "Ouest" = "turquoise3",
      "Est" = "violetred2"
    )
  ) +
  scale_fill_manual(
    values = c(
      "Ouest" = "turquoise3",
      "Est" = "violetred2"
    )
  ) +
  labs(
    x = NULL,
    y = "Probabilité prédite de proximité avec un PEDP",
    colour = "Région",
    fill = "Région"
  ) +
  theme_classic()

Graph_Combines_regions


ggsave(
  "Graph_Combines_regions.jpg",
  plot = Graph_Combines_regions,
  width = 10,
  height = 6,
  dpi = 300
)

```

## Analyses de robustesse en retirant hongrie, pologne où des partis d'extreme droite populistes etaient au pouvoir au moment enquete POUR VERIFIER SI L'EFFET DU POPULISME CHANGE PUISQUE ANTI-ELITISME ET PEOPLE-CENTRISME PEUT-ETRE MOINS PRONONCÉS QUAND PARTIS EXTREME DROITE POPULISTE AU GOUV.

```{r}


Data_Jeunes_2 <- Data_Jeunes %>% filter(!cntry %in% c("HU", "PL"))

Data_Est_Jeunes_2 <- Data_Jeunes %>% filter(cntry %in% c("CZ", "EE", "SI", "SK", "BG"))

Data_Ouest_Jeunes_2 <- Data_Jeunes %>% filter(cntry %in% c("FR", "DE", "IT", "AT", "ES", "BE", "PT", "CH", "SE", "NL"))


Data_Jeunes_sansHU <- Data_Jeunes %>% filter(!cntry %in% c("HU"))

Data_Est_Jeunes_sansHU <- Data_Jeunes %>% filter(cntry %in% c("CZ", "EE", "SI", "SK", "BG", "PL"))




Data_Jeunes_sansPL <- Data_Jeunes %>% filter(!cntry %in% c("PL"))

Data_Est_Jeunes_sansPL <- Data_Jeunes %>% filter(cntry %in% c("CZ", "EE", "SI", "SK", "BG", "HU"))



Model_Est <- glm(Prox_ED ~  gender + Niv_education + Revenu + Populisme_Indice + Nativisme_moyenne + Autoritarisme_moyenne + euftf_recoded, family = binomial(link = "logit"), data = Data_Est_Jeunes_2)

summary(Model_Est)

Model_Ouest <- glm(Prox_ED ~  gender + Niv_education + Revenu + Populisme_Indice + Nativisme_moyenne + Autoritarisme_moyenne + euftf_recoded, family = binomial(link = "logit"), data = Data_Ouest_Jeunes_2)

summary(Model_Ouest)

Model_régions <- glm(Prox_ED ~ gender + Niv_education + Revenu + Populisme_Indice + Nativisme_moyenne + Autoritarisme_moyenne + euftf_recoded + gender * Region + Niv_education * Region + Revenu * Region + Populisme_Indice * Region + Nativisme_moyenne * Region + Autoritarisme_moyenne * Region + euftf_recoded * Region, family = binomial(link = "logit"), data = Data_Jeunes_2)

summary(Model_régions)






tableau_est <- modelsummary(
  Model_Est,
  
  title = "Tableau – Régression logistique sur les pays de l'Est",
  
  coef_rename = c(
    "genderHomme" = "Genre masculin",
    "Niv_educationIntermédiaire" = "Niveau d'éducation - intermédiaire",
    "Niv_educationÉlevé" = "Niveau d'éducation - élevé",
    "Revenu_confDifficile de vivre confortablement" = "Revenu - Difficile de vivre confortablement",
    "Revenu_confCapacité à s’en sortir" = "Revenu - Capacité à s’en sortir",
    "Revenu_confSuffisant pour vivre confortablement" = "Revenu - Suffisant pour vivre confortablement",
    "Milieu_rural_urbainZone rurale" = "Milieu rural",
    "Populisme_Indice" = "Attitudes populistes",
    "Nativisme_moyenne" = "Attitudes nativistes",
    "Autoritarisme_moyenne" = "Attitudes autoritaires",
    "euftf_recoded" = "Attitudes eurosceptiques"
  ),
  
  stars = c(
    "*" = 0.1,
    "**" = 0.05,
    "***" = 0.01
  ),
  
  statistic = "({std.error})",
  
  gof_map = c(
    "nobs",
    "logLik",
    "AIC"
  ),
  
  notes = "Source : European Social Survey (dixième vague).",
  
  output = "gt"
)

tableau_est

gtsave(
  tableau_est,
  "tableau_est.png"
)








tableau_ouest <- modelsummary(
  Model_Ouest,
  
  title = "Tableau – Régression logistique sur les pays de l'Ouest",
  
  coef_rename = c(
    "genderHomme" = "Genre masculin",
    "Niv_educationIntermédiaire" = "Niveau d'éducation - intermédiaire",
    "Niv_educationÉlevé" = "Niveau d'éducation - élevé",
    "Revenu_confDifficile de vivre confortablement" = "Revenu - Difficile de vivre confortablement",
    "Revenu_confCapacité à s’en sortir" = "Revenu - Capacité à s’en sortir",
    "Revenu_confSuffisant pour vivre confortablement" = "Revenu - Suffisant pour vivre confortablement",
    "Milieu_rural_urbainZone rurale" = "Milieu rural",
    "Populisme_Indice" = "Attitudes populistes",
    "Nativisme_moyenne" = "Attitudes nativistes",
    "Autoritarisme_moyenne" = "Attitudes autoritaires",
    "euftf_recoded" = "Attitudes eurosceptiques"
  ),
  
  stars = c(
    "*" = 0.1,
    "**" = 0.05,
    "***" = 0.01
  ),
  
  statistic = "({std.error})",
  
  gof_map = c(
    "nobs",
    "logLik",
    "AIC"
  ),
  
  notes = "Source : European Social Survey (dixième vague).",
  
  output = "gt"
)

gtsave(
  tableau_ouest,
  "tableau_ouest.png"
)






tableau_regions <- modelsummary(
  Model_régions,
  
  title = "Tableau – Régression logistique avec effet d'interaction par région",
  
  coef_rename = c(
    "genderHomme" = "Genre masculin",
    "Niv_educationIntermédiaire" = "Niveau d'éducation - intermédiaire",
    "Niv_educationÉlevé" = "Niveau d'éducation - élevé",
    
    "Revenu_confDifficile de vivre confortablement" =
      "Revenu - Difficile de vivre confortablement",
    
    "Revenu_confCapacité à s’en sortir" =
      "Revenu - Capacité à s’en sortir",
    
    "Revenu_confSuffisant pour vivre confortablement" =
      "Revenu - Suffisant pour vivre confortablement",
    
    "Milieu_rural_urbainZone rurale" = "Milieu rural",
    "Populisme_Indice" = "Attitudes populistes",
    "Nativisme_moyenne" = "Attitudes nativistes",
    "Autoritarisme_moyenne" = "Attitudes autoritaires",
    "euftf_recoded" = "Attitudes eurosceptiques",
    
    "RegionOuest" = "Région de l'Ouest",
    
    "genderHomme:RegionOuest" =
      "Genre masculin × Région de l'Ouest",
    
    "Niv_educationIntermédiaire:RegionOuest" =
      "Niveau d'éducation - intermédiaire × Région de l'Ouest",
    
    "Niv_educationÉlevé:RegionOuest" =
      "Niveau d'éducation - élevé × Région de l'Ouest",
    
    "Revenu_confDifficile de vivre confortablement:RegionOuest" =
      "Revenu - difficile × Région de l'Ouest",
    
    "Revenu_confCapacité à s’en sortir:RegionOuest" =
      "Revenu - capacité à s’en sortir × Région de l'Ouest",
    
    "Revenu_confSuffisant pour vivre confortablement:RegionOuest" =
      "Revenu - confortable × Région de l'Ouest",
    
    "Milieu_rural_urbainZone rurale:RegionOuest" =
      "Milieu rural × Région de l'Ouest",
    
    "Populisme_Indice:RegionOuest" =
      "Attitudes populistes × Région de l'Ouest",
    
    "Nativisme_moyenne:RegionOuest" =
      "Attitudes nativistes × Région de l'Ouest",
    
    "Autoritarisme_moyenne:RegionOuest" =
      "Attitudes autoritaires × Région de l'Ouest",
    
    "euftf_recoded:RegionOuest" =
      "Attitudes eurosceptiques × Région de l'Ouest"
  ),
  
  stars = c(
    "*" = 0.1,
    "**" = 0.05,
    "***" = 0.01
  ),
  
  statistic = "({std.error})",
  
  gof_map = c(
    "nobs",
    "logLik",
    "AIC"
  ),
  
  notes = "Source : European Social Survey (dixième vague).",
  
  output = "gt"
)

gtsave(
  tableau_regions,
  "tableau_regions.png"
)





































Model_Est <- glm(Prox_ED ~  gender + Niv_education + Revenu + Populisme_Indice + Nativisme_moyenne + Autoritarisme_moyenne + euftf_recoded, family = binomial(link = "logit"), data = Data_Est_Jeunes_sansHU)

summary(Model_Est)

Model_Ouest <- glm(Prox_ED ~  gender + Niv_education + Revenu + Populisme_Indice + Nativisme_moyenne + Autoritarisme_moyenne + euftf_recoded, family = binomial(link = "logit"), data = Data_Ouest_Jeunes_2)

summary(Model_Ouest)

Model_régions <- glm(Prox_ED ~ gender + Niv_education + Revenu + Populisme_Indice + Nativisme_moyenne + Autoritarisme_moyenne + euftf_recoded + gender * Region + Niv_education * Region + Revenu * Region + Populisme_Indice * Region + Nativisme_moyenne * Region + Autoritarisme_moyenne * Region + euftf_recoded * Region, family = binomial(link = "logit"), data = Data_Jeunes_sansHU)

summary(Model_régions)




Model_Est <- glm(Prox_ED ~  gender + Niv_education + Revenu + Populisme_Indice + Nativisme_moyenne + Autoritarisme_moyenne + euftf_recoded, family = binomial(link = "logit"), data = Data_Est_Jeunes_sansPL)

summary(Model_Est)

Model_Ouest <- glm(Prox_ED ~  gender + Niv_education + Revenu + Populisme_Indice + Nativisme_moyenne + Autoritarisme_moyenne + euftf_recoded, family = binomial(link = "logit"), data = Data_Ouest_Jeunes_2)

summary(Model_Ouest)

Model_régions <- glm(Prox_ED ~ gender + Niv_education + Revenu + Populisme_Indice + Nativisme_moyenne + Autoritarisme_moyenne + euftf_recoded + gender * Region + Niv_education * Region + Revenu * Region + Populisme_Indice * Region + Nativisme_moyenne * Region + Autoritarisme_moyenne * Region + euftf_recoded * Region, family = binomial(link = "logit"), data = Data_Jeunes_sansPL)

summary(Model_régions)

```

### IL FAUDRAIT CONTROLER POUR LES PARTIS D'EXTREME DROITE QUI SONT AU GOUVERNEMENT PEUT-ETRE MAIS IL SEMBLE QUE BOLLEN SOIT NEGATIF CHEZ LES JEUNES DANS TOUS LES PAYS DE L'EST ET L'ANTI-ELITISME PAREIL. PEOPLECENTRISM SOIT NEGATIF OU POSITIF MAIS NON SIGNIFICATIF

```{r}

# Regarder les resultats à l'Est individuellement

Model_Poland <- glm(Prox_ED ~  gender + Niv_education + Revenu_conf  + Milieu_rural_urbain + Populisme_Indice + Nativisme_moyenne + Autoritarisme_moyenne + euftf_recoded, family = binomial(link = "logit"), data = Data_Poland)

summary(Model_Poland)




Model_Hongrie <- glm(Prox_ED ~  gender + Niv_education + Revenu_conf  + Milieu_rural_urbain + Populisme_Indice + Nativisme_moyenne + Autoritarisme_moyenne + euftf_recoded, family = binomial(link = "logit"), data = Data_Hungary)

summary(Model_Hongrie)



Model_Czechia <- glm(Prox_ED ~  gender + Niv_education + Revenu_conf  + Milieu_rural_urbain + Populisme_Indice + Nativisme_moyenne + Autoritarisme_moyenne + euftf_recoded, family = binomial(link = "logit"), data = Data_Czechia)

summary(Model_Czechia)




Model_Slovenia <- glm(Prox_ED ~  gender + Niv_education + Revenu_conf  + Milieu_rural_urbain + Populisme_Indice + Nativisme_moyenne + Autoritarisme_moyenne + euftf_recoded, family = binomial(link = "logit"), data = Data_Slovenia)

summary(Model_Slovenia)





Model_Estonia <- glm(Prox_ED ~  gender + Niv_education + Revenu_conf  + Milieu_rural_urbain + Populisme_Indice + Nativisme_moyenne + Autoritarisme_moyenne + euftf_recoded, family = binomial(link = "logit"), data = Data_Estonia)

summary(Model_Estonia)


Model_Slovakia <- glm(Prox_ED ~  gender + Niv_education + Revenu_conf  + Milieu_rural_urbain + Populisme_Indice + Nativisme_moyenne + Autoritarisme_moyenne + euftf_recoded, family = binomial(link = "logit"), data = Data_Slovakia)

summary(Model_Slovakia)


Model_Bulgaria <- glm(Prox_ED ~  gender + Niv_education + Revenu_conf  + Milieu_rural_urbain + Populisme_Indice + Nativisme_moyenne + Autoritarisme_moyenne + euftf_recoded, family = binomial(link = "logit"), data = Data_Bulgaria)

summary(Model_Bulgaria)


# Regarder les resultats pour anti-elitisme et people-centrism


Model_Poland <- glm(Prox_ED ~ gender + Niv_education + Revenu + AntiElitism + PeopleCentrism + Nativism_lat + Authoritarianism_lat + SocConservatism_lat + euftf_recoded + gincdif_recoded + gender * Jeunes + Niv_education * Jeunes + Revenu * Jeunes + AntiElitism *Jeunes + PeopleCentrism * Jeunes + Nativism_lat * Jeunes + Authoritarianism_lat * Jeunes + SocConservatism_lat * Jeunes + euftf_recoded * Jeunes + gincdif_recoded * Jeunes, family = binomial(link = "logit"), data = Data_Poland)

summary(Model_Poland)


Model_Poland_Jeunes <- glm(Prox_ED ~ gender + Niv_education + Revenu + AntiElitism + PeopleCentrism + Nativism_lat + Authoritarianism_lat + SocConservatism_lat + euftf_recoded + gincdif_recoded, family = binomial(link = "logit"), data = Data_Poland_Young)

summary(Model_Poland_Jeunes)



Model_Hongrie <- glm(Prox_ED ~ gender + Niv_education + Revenu + AntiElitism + PeopleCentrism + Nativism_lat + Authoritarianism_lat + SocConservatism_lat + euftf_recoded + gincdif_recoded + gender * Jeunes + Niv_education * Jeunes + Revenu * Jeunes + AntiElitism *Jeunes + PeopleCentrism * Jeunes + Nativism_lat * Jeunes + Authoritarianism_lat * Jeunes + SocConservatism_lat * Jeunes + euftf_recoded * Jeunes + gincdif_recoded * Jeunes, family = binomial(link = "logit"), data = Data_Hungary)

summary(Model_Hongrie)


Model_Hongrie_Jeunes <- glm(Prox_ED ~ gender + Niv_education + Revenu + AntiElitism + PeopleCentrism + Nativism_lat + Authoritarianism_lat + SocConservatism_lat + euftf_recoded + gincdif_recoded, family = binomial(link = "logit"), data = Data_Hungary_Young)

summary(Model_Hongrie_Jeunes)



Model_Czechia <- glm(Prox_ED ~ gender + Niv_education + Revenu + AntiElitism + PeopleCentrism + Nativism_lat + Authoritarianism_lat + SocConservatism_lat + euftf_recoded + gincdif_recoded + gender * Jeunes + Niv_education * Jeunes + Revenu * Jeunes + AntiElitism * Jeunes + PeopleCentrism * Jeunes + Nativism_lat * Jeunes + Authoritarianism_lat * Jeunes + SocConservatism_lat * Jeunes + euftf_recoded * Jeunes + gincdif_recoded * Jeunes, family = binomial(link = "logit"), data = Data_Czechia)

summary(Model_Czechia)


Model_Czechia_Jeunes <- glm(Prox_ED ~ gender + Niv_education + Revenu + AntiElitism + PeopleCentrism + Nativism_lat + Authoritarianism_lat + SocConservatism_lat + euftf_recoded + gincdif_recoded, family = binomial(link = "logit"), data = Data_Czechia_Young )

summary(Model_Czechia_Jeunes)



Model_Slovenia <- glm(Prox_ED ~ gender + Niv_education + Revenu + AntiElitism + PeopleCentrism + Nativism_lat + Authoritarianism_lat + SocConservatism_lat + euftf_recoded + gincdif_recoded + gender * Jeunes + Niv_education * Jeunes + Revenu * Jeunes + AntiElitism * Jeunes + PeopleCentrism * Jeunes + Nativism_lat * Jeunes + Authoritarianism_lat * Jeunes + SocConservatism_lat * Jeunes + euftf_recoded * Jeunes + gincdif_recoded * Jeunes, family = binomial(link = "logit"), data = Data_Slovenia)

summary(Model_Slovenia)


Model_Slovenia_Jeunes <- glm(Prox_ED ~ gender + Niv_education + Revenu + AntiElitism + PeopleCentrism + Nativism_lat + Authoritarianism_lat + SocConservatism_lat + euftf_recoded + gincdif_recoded, family = binomial(link = "logit"), data = Data_Slovenia_Young)

summary(Model_Slovenia_Jeunes)



```

## CRÉER UN TABLEAU ILLSUTRANT LES DONNÉES POUR LA PARTIE METHODOLOGIE

```{r}



# Creer une variable pour identifier les pays en chaines de caractères 


Data_2_new <- Data_2_new %>% mutate(Pays = case_when(
cntry == "FR" ~ "France",
cntry == "DE" ~ "Allemagne",
cntry == "IT" ~ "Italie",
cntry == "AT" ~ "Autriche",
cntry == "ES" ~ "Espagne",
cntry == "BE" ~ "Belgique",
cntry == "HU" ~ "Hongrie",
cntry == "PL" ~ "Pologne",
cntry == "PT" ~ "Portugal",
cntry == "CH" ~ "Suisse",
cntry == "SE" ~ "Suède",
cntry == "NL" ~ "Pays-Bas",
cntry == "SI" ~ "Slovénie",
cntry == "CZ" ~ "République tchèque",
cntry == "EE" ~ "Estonie",
cntry == "SK" ~ "Slovaquie",
cntry == "BG" ~ "Bulgarie"))

# créer une variable pour identifier les partis d'extreme droite 


Data_2_new <- Data_2_new %>% mutate (Parti_ED = case_when (
Pays == "France" & prtclffr == 11 ~ "Rassemblement National (RN)", Pays == "Allemagne" & prtclfde == 6 ~ "Alternative für Deutschland (AfD)", 
Pays == "Italie" & prtcleit %in% c(5, 3) ~ "Fratelli d'Italia; Lega per Salvini Premier",
Pays == "Autriche" & prtcldat == 3 ~ "Freiheitliche Partei Österreichs (FPÖ)",
Pays == "Espagne" & prtclges == 3 ~ "VOX",
Pays == "Belgique" &prtclebe == 6 ~ "Vlaams Belang",
Pays == "Hongrie" & prtclhhu == 3 ~ "Fidesz – Magyar Polgári Szövetség",
Pays == "Pologne" & prtclipl == 2 ~ "Prawo i Sprawiedliwość (PiS)",
Pays == "Portugal" & prtclfpt == 4 ~ "Chega!",
Pays == "Suisse" & prtclhch %in% c(1, 9, 14) ~ "Schweizerische Volkspartei (SVP); Lega dei Ticinesi; Mouvement citoyens genevois (MCG)",
Pays == "Suède" & prtcldse == 7 ~  "Sverigedemokraterna",
Pays == "Pays-Bas" & prtclgnl == 3 ~ "Partij voor de Vrijheid",
Pays == "Slovénie" & prtclfsi %in% c(8, 4, 11) ~ "Slovenska Demokratska Stranka (SDS); Nova Slovenija – Kršcanski demokrati (NSI); Slovenska Nacionalna Stranka (SNS)",
Pays == "République tchèque" & prtvtecz == 8 ~ "Svoboda a přímá demokracie",
Pays == "Estonie" & prtclhee == 6 ~ "Eesti Konservatiivne Rahvaerakond",
Pays == "Slovaquie" & prtclesk == 3 ~ "SME Rodina",
Pays == "Bulgarie" & prtclebg %in% c(9, 8, 6, 7) ~ "Vazrazhdane; Ataka; Balgarsko natsionalno dvizhenie; NFSB–Volya"))

table (Data_2_new$Parti_ED)



# sans partis non eurosceptiques 

Data_2_new <- Data_2_new %>% mutate (Parti_ED = case_when (
  Pays == "France" & prtclffr == 11 ~ "Rassemblement National (RN)", Pays == "Allemagne" & prtclfde == 6 ~ "Alternative für Deutschland (AfD)", 
  Pays == "Italie" & prtcleit %in% c(5, 3) ~ "Fratelli d'Italia (FdI); Lega per Salvini Premier (LSP)",
  Pays == "Autriche" & prtcldat == 3 ~ "Freiheitliche Partei Österreichs (FPÖ)",
  Pays == "Espagne" & prtclges == 3 ~ "VOX",
  Pays == "Belgique" &prtclebe == 6 ~ "Vlaams Belang (VB)",
  Pays == "Hongrie" & prtclhhu == 3 ~ "Fidesz – Magyar Polgári Szövetség (Fidesz)",
  Pays == "Pologne" & prtclipl == 2 ~ "Prawo i Sprawiedliwość (PiS)",
  Pays == "Portugal" & prtclfpt == 4 ~ "Chega!",
  Pays == "Suisse" & prtclhch %in% c(1, 9, 14) ~ "Schweizerische Volkspartei (SVP); Lega dei Ticinesi (Lega); Mouvement citoyens genevois (MCG)",
  Pays == "Suède" & prtcldse == 7 ~  "Sverigedemokraterna (SD)",
  Pays == "Pays-Bas" & prtclgnl == 3 ~ "Partij voor de Vrijheid (PVV)",
  Pays == "Slovénie" & prtclfsi == 11 ~ "Slovenska Nacionalna Stranka (SNS)",
  Pays == "République tchèque" & prtvtecz == 8 ~ "Svoboda a přímá demokracie (SPD)",
  Pays == "Estonie" & prtclhee == 6 ~ "Eesti Konservatiivne Rahvaerakond (EKRE)",
  Pays == "Slovaquie" & prtclesk == 3 ~ "SME Rodina",
  Pays == "Bulgarie" & prtclebg %in% c(9, 8, 6, 7) ~ "Vazrazhdane; Ataka; Balgarsko natsionalno dvizhenie (BND); NFSB–Volya"))

table (Data_2_new$Parti_ED)


# Calculer les statistiques

Stat_pays <- Data_2_new %>% group_by (Pays) %>% summarise (Jeunes_total = sum(Jeunes ==1), Electeurs_ED_total = sum(!is.na(Parti_ED)), Echantillon_total = n(),
                                                           .groups = "drop")



Stat_ED <- Data_2_new %>% filter(Jeunes == 1, !is.na(Parti_ED)) %>% group_by(Pays, Parti_ED) %>% summarise (Jeunes_ED = n(), .groups = "drop")




Data_Tableau <- Stat_ED %>% left_join(Stat_pays, by = "Pays")


Data_Tableau <- Data_Tableau %>%
  select(
    Pays,
    Parti_ED,
    Jeunes_ED,
    Electeurs_ED_total,  
    Jeunes_total,
    Echantillon_total
  )

# Créer le tableau



Tableau_descriptif <- Data_Tableau %>%
  kable(
    caption = "Répartition des jeunes se sentant proche d'un parti d'extrême droite populiste par pays",
    col.names = c(
      "Pays",
      "Partis d'extrême droite populistes",
      "Nombre de jeunes d'extrême droite",
      "Nombre total de personnes d'extrême droite",
      "Nombre total de jeunes",
      "Échantillon total"
    ),
    align = c("l", "l", "c", "c", "c", "c")
  ) %>%
  kable_styling(
    position = "center",
    full_width = FALSE
  ) %>%
  kable_classic() %>%
  footnote(
    general_title = "Note.",
    general = "Sont considérés comme relevant de l’extrême droite les individus déclarant un parti d’extrême droite populiste comme le parti auquel ils se sentent le plus proches.",
    footnote_as_chunk = TRUE
  ) %>%
  row_spec(0, bold = TRUE)

Tableau_descriptif





Data_Tableau <- Data_Tableau %>%
  select(
    Pays,
    Parti_ED,
    Jeunes_ED,
    Jeunes_total
  )

# Créer le tableau

Tableau_descriptif <- Data_Tableau %>%
  kable(
    col.names = c(
      "Pays",
      "Partis d'extrême droite populistes",
      "Nombre de jeunes proches d'un parti d'extrême droite populiste",
      "Nombre total de jeunes"
    ),
    align = c("l", "l", "c", "c")
  ) %>%
  kable_styling(
    position = "center",
    full_width = FALSE
  ) %>%
  kable_classic() %>%
  row_spec(0, bold = TRUE)

Tableau_descriptif


# Enregistrer le tableau 


save_kable(Tableau_descriptif, "tableau.html")

webshot("tableau.html", "tableau.jpeg")





```

## 

## REFAIRE LES TESTS D'INDICE QUE SUR LES DONNEES DES JEUNES

```{r}

# Populisme 1 : Anti-élitisme 


Variables_indice <- Data_Jeunes [, c("trstplt_recoded_2", "psppipla_recoded", "psppsgva_recoded")]

Variables_indice <- na.omit(Variables_indice)

cronbachAlpha <- round(psych::alpha(Variables_indice)$total$raw_alpha, 2)

factorAnal <- factanal(Variables_indice, factors = 1)

factorLoadings <- as.numeric(factorAnal$loadings[,1])

factor1stEigen <- round(eigen(cor(Variables_indice))$values[1], 2)

factorVarNames <- c(
  "Confiance envers les politiciens",
  "Sentiment d'influence dans politique",
  "Sentiment d'influence dans décisions gouvernement"
)

Indice_antielitisme <- ggplot(data.frame(factorVarNames, factorLoadings), 
       aes(x = factorVarNames, y = factorLoadings)) + 
  
  coord_flip() +
  
  geom_bar(stat = "identity", colour = "seagreen2", fill = "seagreen2",
           size = 1, width = 0.4) +
  
  geom_text(aes(label = round(factorLoadings, 2)), 
            vjust = 0.35, hjust = -0.3) +
  
  
  geom_hline(yintercept = 0.3, colour = "black", linetype = "longdash") +
  
  
  annotate("text",
           label = paste("Cronbach alpha =", cronbachAlpha),
           x = 1,
           y = 1.3,
           size = 5) +
  
  annotate("text",
           label = paste("First Eigenvalue =", factor1stEigen),
           x = 2,
           y = 1.3,
           size = 5) +
  
  scale_y_continuous(name = "Factor loadings",
                     limits = c(0, 1.5),
                     breaks = seq(0, 1, by = 0.1)) +
  
  xlab("") +
  
  theme_linedraw() +
  theme(axis.text.y = element_text(size = 14), 
        axis.title.x = element_text(size = 14),
        axis.text.x  = element_text(size = 11),
        panel.grid = element_blank())



ggsave(
  "Indice_antielitisme.jpg",
  plot = Indice_antielitisme,
  width = 10,
  height = 6,
  dpi = 300
)







Indice_antielitisme <- ggplot(
  data.frame(factorVarNames, factorLoadings), 
  aes(x = factorVarNames, y = factorLoadings)
) + 
  
  coord_flip() +
  
  geom_bar(
    stat = "identity",
    colour = "seagreen2",
    fill = "seagreen2",
    size = 1,
    width = 0.4
  ) +
  
  geom_text(
    aes(label = round(factorLoadings, 2)), 
    vjust = 0.35,
    hjust = -0.3
  ) +
  
  geom_hline(
    yintercept = 0.3,
    colour = "black",
    linetype = "longdash"
  ) +
  
  annotate(
    "text",
    label = paste("Cronbach alpha =", cronbachAlpha),
    x = 1,
    y = 1.00,
    size = 5,
    hjust = 0
  ) +
  
  annotate(
    "text",
    label = paste("First Eigenvalue =", factor1stEigen),
    x = 2,
    y = 1.00,
    size = 5,
    hjust = 0
  ) +
  
  scale_y_continuous(
    name = "Factor loadings",
    limits = c(0, 1.4),
    breaks = seq(0, 1, by = 0.1)
  ) +
  
  xlab("") +
  
  theme_linedraw() +
  theme(
    axis.text.y = element_text(size = 14), 
    axis.title.x = element_text(size = 14),
    axis.text.x = element_text(size = 11),
    panel.grid = element_blank()
  )


ggsave(
  "Indice_antielitisme.jpg",
  plot = Indice_antielitisme,
  width = 12,
  height = 6,
  dpi = 300
)

# Populisme 2 : People-Centrisme


Variables_indice <- Data_Jeunes [, c("votedir_recoded", "wpestop_recoded", "viepol_recoded")]

Variables_indice <- na.omit(Variables_indice)

cronbachAlpha <- round(psych::alpha(Variables_indice)$total$raw_alpha, 2)

factorAnal <- factanal(Variables_indice, factors = 1)

factorLoadings <- as.numeric(factorAnal$loadings[,1])

factor1stEigen <- round(eigen(cor(Variables_indice))$values[1], 2)

factorVarNames <- c(
  "Importance referendums pour enjeux plus importants ",
  "Importance volonté du peuple instoppable",
  "Importance perceptions peuple au-dessus celles élites"
)

Indice_peoplecentrisme <- ggplot(data.frame(factorVarNames, factorLoadings), 
       aes(x = factorVarNames, y = factorLoadings)) + 
  
  coord_flip() +
  
  geom_bar(stat = "identity", colour = "seagreen2", fill = "seagreen2",
           size = 1, width = 0.4) +
  
  geom_text(aes(label = round(factorLoadings, 2)), 
            vjust = 0.35, hjust = -0.3) +
  
  
  geom_hline(yintercept = 0.3, colour = "black", linetype = "longdash") +
  
  
  annotate("text",
           label = paste("Cronbach alpha =", cronbachAlpha),
           x = 1,
           y = 1.3,
           size = 5) +
  
  annotate("text",
           label = paste("First Eigenvalue =", factor1stEigen),
           x = 2,
           y = 1.3,
           size = 5) +
  
  scale_y_continuous(name = "Factor loadings",
                     limits = c(0, 1.5),
                     breaks = seq(0, 1, by = 0.1)) +
  
  xlab("") +
  
  theme_linedraw() +
  theme(axis.text.y = element_text(size = 14), 
        axis.title.x = element_text(size = 14),
        axis.text.x  = element_text(size = 11),
        panel.grid = element_blank())


ggsave(
  "Indice_peoplecentrisme.jpg",
  plot = Indice_peoplecentrisme,
  width = 10,
  height = 6,
  dpi = 300
)






Indice_peoplecentrisme <- ggplot(
  data.frame(factorVarNames, factorLoadings), 
  aes(x = factorVarNames, y = factorLoadings)
) + 
  
  coord_flip() +
  
  geom_bar(
    stat = "identity",
    colour = "seagreen2",
    fill = "seagreen2",
    size = 1,
    width = 0.4
  ) +
  
  geom_text(
    aes(label = round(factorLoadings, 2)), 
    vjust = 0.35,
    hjust = -0.3
  ) +
  
  geom_hline(
    yintercept = 0.3,
    colour = "black",
    linetype = "longdash"
  ) +
  
  annotate(
    "text",
    label = paste("Cronbach alpha =", cronbachAlpha),
    x = 1,
    y = 1.00,
    size = 5,
    hjust = 0
  ) +
  
  annotate(
    "text",
    label = paste("First Eigenvalue =", factor1stEigen),
    x = 2,
    y = 1.00,
    size = 5,
    hjust = 0
  ) +
  
  scale_y_continuous(
    name = "Factor loadings",
    limits = c(0, 1.4),
    breaks = seq(0, 1, by = 0.1)
  ) +
  
  xlab("") +
  
  theme_linedraw() +
  theme(
    axis.text.y = element_text(size = 14), 
    axis.title.x = element_text(size = 14),
    axis.text.x = element_text(size = 11),
    panel.grid = element_blank()
  )


ggsave(
  "Indice_peoplecentrisme.jpg",
  plot = Indice_peoplecentrisme,
  width = 12,
  height = 6,
  dpi = 300
)








# Nativisme 


Variables_indice <- Data_Jeunes [, c("imbgeco_recoded", "imueclt_recoded", "imwbcnt_recoded")]

Variables_indice <- na.omit(Variables_indice)

cronbachAlpha <- round(psych::alpha(Variables_indice)$total$raw_alpha, 2)

factorAnal <- factanal(Variables_indice, factors = 1)

factorLoadings <- as.numeric(factorAnal$loadings[,1])

factor1stEigen <- round(eigen(cor(Variables_indice))$values[1], 2)

factorVarNames <- c(
  "Immigration mauvaise economie",
  "Immigration mauvaise culture",
  "Immigration mauvaise qualité vie"
)

Indice_Nativisme <- ggplot(data.frame(factorVarNames, factorLoadings), 
       aes(x = factorVarNames, y = factorLoadings)) + 
  
  coord_flip() +
  
  geom_bar(stat = "identity", colour = "cornflowerblue", fill = "cornflowerblue",
           size = 1, width = 0.4) +
  
  geom_text(aes(label = round(factorLoadings, 2)), 
            vjust = 0.35, hjust = -0.3) +
  
  
  geom_hline(yintercept = 0.3, colour = "gray", linetype = "longdash") +
  
  
  annotate("text",
           label = paste("Cronbach alpha =", cronbachAlpha),
           x = 1,
           y = 1.3,
           size = 5) +
  
  annotate("text",
           label = paste("First Eigenvalue =", factor1stEigen),
           x = 2,
           y = 1.3,
           size = 5) +
  
  scale_y_continuous(name = "Factor loadings",
                     limits = c(0, 1.5),
                     breaks = seq(0, 1, by = 0.1)) +
  
  xlab("") +
  
  theme_linedraw() +
  theme(axis.text.y = element_text(size = 14), 
        axis.title.x = element_text(size = 14),
        axis.text.x  = element_text(size = 11),
        panel.grid = element_blank())




ggsave(
  "Indice_Nativisme.jpg",
  plot = Indice_Nativisme,
  width = 10,
  height = 6,
  dpi = 300
)



# Autoritarisme


Variables_indice <- Data_Jeunes [, c("accalaw_recoded_2", "loylead_recoded", "lrnobed_recoded")]

Variables_indice <- na.omit(Variables_indice)

cronbachAlpha <- round(psych::alpha(Variables_indice)$total$raw_alpha, 2)

factorAnal <- factanal(Variables_indice, factors = 1)

factorLoadings <- as.numeric(factorAnal$loadings[,1])

factor1stEigen <- round(eigen(cor(Variables_indice))$values[1], 2)

factorVarNames <- c(
  "Acceptance leader fort au-dessus lois",
  "Loyauté leader est ce dont pays a le plus besoin",
  "Respect et obéissance comme valeurs les plus importantes pour enfants"
)

Indice_autoritarisme <- ggplot(data.frame(factorVarNames, factorLoadings), 
       aes(x = factorVarNames, y = factorLoadings)) + 
  
  coord_flip() +
  
  geom_bar(stat = "identity", colour = "cornflowerblue", fill = "cornflowerblue",
           size = 1, width = 0.4) +
  
  geom_text(aes(label = round(factorLoadings, 2)), 
            vjust = 0.35, hjust = -0.3) +
  
  
  geom_hline(yintercept = 0.3, colour = "gray", linetype = "longdash") +
  
  
  annotate("text",
           label = paste("Cronbach alpha =", cronbachAlpha),
           x = 1,
           y = 1.3,
           size = 5) +
  
  annotate("text",
           label = paste("First Eigenvalue =", factor1stEigen),
           x = 2,
           y = 1.3,
           size = 5) +
  
  scale_y_continuous(name = "Factor loadings",
                     limits = c(0, 1.5),
                     breaks = seq(0, 1, by = 0.1)) +
  
  xlab("") +
  
  theme_linedraw() +
  theme(axis.text.y = element_text(size = 14), 
        axis.title.x = element_text(size = 14),
        axis.text.x  = element_text(size = 11),
        panel.grid = element_blank())



ggsave(
  "Indice_autoritarisme.jpg",
  plot = Indice_autoritarisme,
  width = 10,
  height = 6,
  dpi = 300
)







Indice_autoritarisme <- ggplot(
  data.frame(factorVarNames, factorLoadings), 
  aes(x = factorVarNames, y = factorLoadings)
) + 
  
  coord_flip() +
  
  geom_bar(
    stat = "identity",
    colour = "cornflowerblue",
    fill = "cornflowerblue",
    size = 1,
    width = 0.4
  ) +
  
  geom_text(
    aes(label = round(factorLoadings, 2)), 
    vjust = 0.35,
    hjust = -0.3
  ) +
  
  geom_hline(
    yintercept = 0.3,
    colour = "gray",
    linetype = "longdash"
  ) +
  
  annotate(
    "text",
    label = paste("Cronbach alpha =", cronbachAlpha),
    x = 1,
    y = 0.80,
    size = 5,
    hjust = 0
  ) +
  
  annotate(
    "text",
    label = paste("First Eigenvalue =", factor1stEigen),
    x = 1.60,
    y = 0.80,
    size = 5,
    hjust = 0
  ) +
  
  scale_y_continuous(
    name = "Factor loadings",
    limits = c(0, 1.4),
    breaks = seq(0, 1, by = 0.1)
  ) +
  
  xlab("") +
  
  theme_linedraw() +
  theme(
    axis.text.y = element_text(size = 14), 
    axis.title.x = element_text(size = 14),
    axis.text.x = element_text(size = 11),
    panel.grid = element_blank()
  )


ggsave(
  "Indice_autoritarisme.jpg",
  plot = Indice_autoritarisme,
  width = 12,
  height = 6,
  dpi = 300
)




# Conservatisme social 



Variables_indice <- Data_Jeunes [, c("freehms_recoded", "hmsfmlsh_recoded", "hmsacld_recoded")]

Variables_indice <- na.omit(Variables_indice)

cronbachAlpha <- round(psych::alpha(Variables_indice)$total$raw_alpha, 2)

factorAnal <- factanal(Variables_indice, factors = 1)

factorLoadings <- as.numeric(factorAnal$loadings[,1])

factor1stEigen <- round(eigen(cor(Variables_indice))$values[1], 2)

factorVarNames <- c(
  "Liberté vie gays",
  "Honte proche gay",
  "enfants gays"
)

ggplot(data.frame(factorVarNames, factorLoadings), 
       aes(x = factorVarNames, y = factorLoadings)) + 
  
  coord_flip() +
  
  geom_bar(stat = "identity", colour = "cornflowerblue", fill = "cornflowerblue",
           size = 1, width = 0.4) +
  
  geom_text(aes(label = round(factorLoadings, 2)), 
            vjust = 0.35, hjust = -0.3) +
  
  
  geom_hline(yintercept = 0.3, colour = "gray", linetype = "longdash") +
  
  
  annotate("text",
           label = paste("Cronbach alpha =", cronbachAlpha),
           x = 1,
           y = 1.3,
           size = 5) +
  
  annotate("text",
           label = paste("First Eigenvalue =", factor1stEigen),
           x = 2,
           y = 1.3,
           size = 5) +
  
  scale_y_continuous(name = "Factor loadings",
                     limits = c(0, 1.5),
                     breaks = seq(0, 1, by = 0.1)) +
  
  xlab("") +
  
  theme_linedraw() +
  theme(axis.text.y = element_text(size = 14), 
        axis.title.x = element_text(size = 14),
        axis.text.x  = element_text(size = 11),
        panel.grid = element_blank())








Variables_indice <- Data_Jeunes [, c("trstplt_recoded_2", "psppipla_recoded", "psppsgva_recoded", "freehms_recoded", "hmsfmlsh_recoded", "hmsacld_recoded")]

Variables_indice <- na.omit(Variables_indice)

cronbachAlpha <- round(psych::alpha(Variables_indice)$total$raw_alpha, 2)

factorAnal <- factanal(Variables_indice, factors = 1)

factorLoadings <- as.numeric(factorAnal$loadings[,1])

factor1stEigen <- round(eigen(cor(Variables_indice))$values[1], 2)

factorVarNames <- c(
  "Conf politiciens",
  "Influence système",
  "Influence dans decisions gouv",
  "Liberté vie gays",
  "Honte proche gay",
  "enfants gays"
)

ggplot(data.frame(factorVarNames, factorLoadings), 
       aes(x = factorVarNames, y = factorLoadings)) + 
  
  coord_flip() +
  
  geom_bar(stat = "identity", colour = "seagreen2", fill = "seagreen2",
           size = 1, width = 0.4) +
  
  geom_text(aes(label = round(factorLoadings, 2)), 
            vjust = 0.35, hjust = -0.3) +
  
  
  geom_hline(yintercept = 0.3, colour = "black", linetype = "longdash") +
  
  
  annotate("text",
           label = paste("Cronbach alpha =", cronbachAlpha),
           x = 1,
           y = 1.3,
           size = 5) +
  
  annotate("text",
           label = paste("First Eigenvalue =", factor1stEigen),
           x = 2,
           y = 1.3,
           size = 5) +
  
  scale_y_continuous(name = "Factor loadings",
                     limits = c(0, 1.5),
                     breaks = seq(0, 1, by = 0.1)) +
  
  xlab("") +
  
  theme_linedraw() +
  theme(axis.text.y = element_text(size = 14), 
        axis.title.x = element_text(size = 14),
        axis.text.x  = element_text(size = 11),
        panel.grid = element_blank())





```

# Analyses descriptives

```{r}


Pop_data_Ouest <- Data_Ouest_Jeunes %>%
  filter(!is.na(Populisme_Indice), !is.na(Prox_ED)) %>%
  mutate(
    intervalle = cut(
      Populisme_Indice,
      breaks = seq(0, 1, 0.2),
      include.lowest = TRUE
    )
  ) %>%
  count(Prox_ED, intervalle) %>%
  group_by(Prox_ED) %>%
  mutate(
    pourcentage = n / sum(n) * 100
  ) %>%
  ungroup()



Pop_Ouest <- ggplot(
  Pop_data_Ouest,
  aes(
    x = intervalle,
    y = pourcentage,
    fill = factor(Prox_ED, levels = c(1, 0))
  )
) +
  geom_col(
    position = position_dodge(width = 0.9),
    color = "white"
  ) +
  geom_text(
    aes(
      label = ifelse(
        round(pourcentage, 1) == 0,
        "",
        paste0(round(pourcentage, 1), "%")
      )
    ),
    position = position_dodge(width = 0.9),
    vjust = -0.3,
    size = 3
  ) +
  scale_fill_manual(
    name = "Proximité partisane",
    values = c(
      "1" = "turquoise3",
      "0" = "indianred2"
    ),
    labels = c(
      "1" = "Proche d'un parti d'extrême droite populiste",
      "0" = "Proche d'un autre type de partis"
    )
  ) +
  labs(
    x = "Attitudes populistes",
    y = "Pourcentage de jeunes"
  ) +
  theme(
    panel.background = element_rect(fill = "white"),
    panel.grid.major.x = element_blank(),
    panel.grid.major.y = element_line(
      linetype = "solid",
      colour = "grey"
    )
  )





Pop_Ouest











Nat_data_Ouest <- Data_Ouest_Jeunes %>%
  filter(!is.na(Nativisme_moyenne), !is.na(Prox_ED)) %>%
  mutate(
    intervalle = cut(
      Nativisme_moyenne,
      breaks = seq(0, 1, 0.2),
      include.lowest = TRUE
    )
  ) %>%
  count(Prox_ED, intervalle) %>%
  group_by(Prox_ED) %>%
  mutate(
    pourcentage = n / sum(n) * 100
  ) %>%
  ungroup()



Nat_Ouest <- ggplot(
  Nat_data_Ouest,
  aes(
    x = intervalle,
    y = pourcentage,
    fill = factor(Prox_ED, levels = c(1, 0))
  )
) +
  geom_col(
    position = position_dodge(width = 0.9),
    color = "white"
  ) +
  geom_text(
    aes(
      label = ifelse(
        round(pourcentage, 1) == 0,
        "",
        paste0(round(pourcentage, 1), "%")
      )
    ),
    position = position_dodge(width = 0.9),
    vjust = -0.3,
    size = 3
  ) +
  scale_fill_manual(
    name = "Proximité partisane",
    values = c(
      "1" = "turquoise3",
      "0" = "indianred2"
    ),
    labels = c(
      "1" = "Proche d'un parti d'extrême droite populiste",
      "0" = "Proche d'un autre type de partis"
    )
  ) +
  labs(
    x = "Attitudes nativistes",
    y = "Pourcentage de jeunes"
  ) +
  theme(
    panel.background = element_rect(fill = "white"),
    panel.grid.major.x = element_blank(),
    panel.grid.major.y = element_line(
      linetype = "solid",
      colour = "grey"
    )
  )



Nat_Ouest








Aut_data_Ouest <- Data_Ouest_Jeunes %>%
  filter(!is.na(Autoritarisme_moyenne), !is.na(Prox_ED)) %>%
  mutate(
    intervalle = cut(
      Autoritarisme_moyenne,
      breaks = seq(0, 1, 0.2),
      include.lowest = TRUE
    )
  ) %>%
  count(Prox_ED, intervalle) %>%
  group_by(Prox_ED) %>%
  mutate(
    pourcentage = n / sum(n) * 100
  ) %>%
  ungroup()



Aut_Ouest <- ggplot(
  Aut_data_Ouest,
  aes(
    x = intervalle,
    y = pourcentage,
    fill = factor(Prox_ED, levels = c(1, 0))
  )
) +
  geom_col(
    position = position_dodge(width = 0.9),
    color = "white"
  ) +
  geom_text(
    aes(
      label = ifelse(
        round(pourcentage, 1) == 0,
        "",
        paste0(round(pourcentage, 1), "%")
      )
    ),
    position = position_dodge(width = 0.9),
    vjust = -0.3,
    size = 3
  ) +
  scale_fill_manual(
    name = "Proximité partisane",
    values = c(
      "1" = "turquoise3",
      "0" = "indianred2"
    ),
    labels = c(
      "1" = "Proche d'un parti d'extrême droite populiste",
      "0" = "Proche d'un autre type de partis"
    )
  ) +
  labs(
    x = "Attitudes autoritaires",
    y = "Pourcentage de jeunes"
  ) +
  theme(
    panel.background = element_rect(fill = "white"),
    panel.grid.major.x = element_blank(),
    panel.grid.major.y = element_line(
      linetype = "solid",
      colour = "grey"
    )
  )



Aut_Ouest





Eur_data_Ouest <- Data_Ouest_Jeunes %>%
  filter(!is.na(euftf_recoded), !is.na(Prox_ED)) %>%
  mutate(
    intervalle = cut(
      euftf_recoded,
      breaks = seq(0, 1, 0.2),
      include.lowest = TRUE
    )
  ) %>%
  count(Prox_ED, intervalle) %>%
  group_by(Prox_ED) %>%
  mutate(
    pourcentage = n / sum(n) * 100
  ) %>%
  ungroup()



Eur_Ouest <- ggplot(
  Eur_data_Ouest,
  aes(
    x = intervalle,
    y = pourcentage,
    fill = factor(Prox_ED, levels = c(1, 0))
  )
) +
  geom_col(
    position = position_dodge(width = 0.9),
    color = "white"
  ) +
  geom_text(
    aes(
      label = ifelse(
        round(pourcentage, 1) == 0,
        "",
        paste0(round(pourcentage, 1), "%")
      )
    ),
    position = position_dodge(width = 0.9),
    vjust = -0.3,
    size = 3
  ) +
  scale_fill_manual(
    name = "Proximité partisane",
    values = c(
      "1" = "turquoise3",
      "0" = "indianred2"
    ),
    labels = c(
      "1" = "Proche d'un parti d'extrême droite populiste",
      "0" = "Proche d'un autre type de partis"
    )
  ) +
  labs(
    x = "Attitudes eurosceptiques",
    y = "Pourcentage de jeunes"
  ) +
  theme(
    panel.background = element_rect(fill = "white"),
    panel.grid.major.x = element_blank(),
    panel.grid.major.y = element_line(
      linetype = "solid",
      colour = "grey"
    )
  )



Eur_Ouest






Graph_data_Ouest <- bind_rows(
  Pop_data_Ouest %>%
    mutate(variable = "Attitudes populistes"),
  
  Nat_data_Ouest %>%
    mutate(variable = "Attitudes nativistes"),
  
  Aut_data_Ouest %>%
    mutate(variable = "Attitudes autoritaires"),
  
  Eur_data_Ouest %>%
    mutate(variable = "Attitudes eurosceptiques")
)


Graph_data_Ouest <- Graph_data_Ouest %>%
  mutate(
    variable = factor(
      variable,
      levels = c(
        "Attitudes populistes",
        "Attitudes nativistes",
        "Attitudes autoritaires",
        "Attitudes eurosceptiques"
      )
    )
  )



Graph_Ouest <- ggplot(
  Graph_data_Ouest,
  aes(
    x = intervalle,
    y = pourcentage,
    fill = factor(Prox_ED, levels = c(1, 0))
  )
) +
  geom_col(
    position = position_dodge(width = 0.9),
    color = "white"
  ) +
  geom_text(
    aes(
      label = ifelse(
        round(pourcentage, 1) == 0,
        "",
        paste0(round(pourcentage, 1), "%")
      )
    ),
    position = position_dodge(width = 0.9),
    vjust = -0.3,
    size = 3
  ) +
  facet_wrap(
    ~ variable,
    ncol = 2
  ) +
  scale_fill_manual(
    name = "Proximité partisane",
    values = c(
      "1" = "turquoise3",
      "0" = "indianred2"
    ),
    labels = c(
      "1" = "Proche d'un parti d'extrême droite populiste",
      "0" = "Proche d'un autre type de partis"
    )
  ) +
  labs(
    x = "Attitudes idéologiques",
    y = "Pourcentage de jeunes"
  ) +
  theme(
    panel.background = element_rect(fill = "white"),
    panel.grid.major.x = element_blank(),
    panel.grid.major.y = element_line(
      linetype = "solid",
      colour = "grey"
    )
  )




Graph_Ouest

















```

```{r}


Pop_data_Ouest <- Data_Ouest_Jeunes %>%
  filter(!is.na(Populisme_Indice)) %>%
  mutate(
    intervalle = cut(
      Populisme_Indice,
      breaks = seq(0, 1, 0.1),
      include.lowest = TRUE
    )
  ) %>%
  count(intervalle) %>%
  mutate(
    pourcentage = n / sum(n) * 100
  )


Pop_Ouest <- ggplot(
  Pop_data_Ouest,
  aes(
    x = intervalle,
    y = pourcentage
  )
) +
  geom_col(
    fill = "turquoise3",
    color = "white"
  ) +
  geom_text(
    aes(
      label = ifelse(
        round(pourcentage, 1) == 0,
        "",
        paste0(round(pourcentage, 1), "%"))
    ),
    vjust = -0.3,
    size = 3
  ) +
  labs(
    x = "Attitudes populistes",
    y = "Pourcentage de jeunes"
  ) +
  theme(
    panel.background = element_rect(fill = "white"),
    panel.grid.major.x = element_blank(),
    panel.grid.major.y = element_line(
      linetype = "solid",
      colour = "grey"
    )
  )


Pop_Ouest <- ggplot(
  Pop_data_Ouest,
  aes(
    x = intervalle,
    y = pourcentage
  )
) +
  geom_col(
    fill = "turquoise3",
    color = "white"
  ) +
      geom_text(
        aes(
          label = paste0(round(pourcentage, 2), "%")
        ),
        vjust = -0.3,
        size = 3
      ) +
  labs(
    x = "Attitudes populistes",
    y = "Pourcentage de jeunes"
  ) +
  theme(
    panel.background = element_rect(fill = "white"),
    panel.grid.major.x = element_blank(),
    panel.grid.major.y = element_line(
      linetype = "solid",
      colour = "grey"
    )
  )
Pop_Ouest






Nat_data_Ouest <- Data_Ouest_Jeunes %>%
  filter(!is.na(Nativisme_moyenne)) %>%
  mutate(
    intervalle = cut(
      Nativisme_moyenne,
      breaks = seq(0, 1, 0.1),
      include.lowest = TRUE
    )
  ) %>%
  count(intervalle) %>%
  mutate(
    pourcentage = n / sum(n) * 100
  )


Nat_Ouest <- ggplot(
  Nat_data_Ouest,
  aes(
    x = intervalle,
    y = pourcentage
  )
) +
  geom_col(
    fill = "turquoise3",
    color = "white"
  ) +
  geom_text(
    aes(
      label = paste0(round(pourcentage, 2), "%")
    ),
    vjust = -0.3,
    size = 3
  ) +
  labs(
    x = "Attitudes nativistes",
    y = "Pourcentage de jeunes"
  ) +
  theme(
    panel.background = element_rect(fill = "white"),
    panel.grid.major.x = element_blank(),
    panel.grid.major.y = element_line(
      linetype = "solid",
      colour = "grey"
    )
  )

Nat_Ouest




Aut_data_Ouest <- Data_Ouest_Jeunes %>%
  filter(!is.na(Autoritarisme_moyenne)) %>%
  mutate(
    intervalle = cut(
      Autoritarisme_moyenne,
      breaks = seq(0, 1, 0.1),
      include.lowest = TRUE
    )
  ) %>%
  count(intervalle) %>%
  mutate(
    pourcentage = n / sum(n) * 100
  )



Aut_Ouest <- ggplot(
  Aut_data_Ouest,
  aes(
    x = intervalle,
    y = pourcentage
  )
) +
  geom_col(
    fill = "turquoise3",
    color = "white"
  ) +
  geom_text(
    aes(
      label = paste0(round(pourcentage, 2), "%")
    ),
    vjust = -0.3,
    size = 3
  ) +
  labs(
    x = "Attitudes autoritaires",
    y = "Pourcentage de jeunes"
  ) +
  theme(
    panel.background = element_rect(fill = "white"),
    panel.grid.major.x = element_blank(),
    panel.grid.major.y = element_line(
      linetype = "solid",
      colour = "grey"
    )
  )

Aut_Ouest




Eur_data_Ouest <- Data_Ouest_Jeunes %>%
  filter(!is.na(euftf_recoded)) %>%
  mutate(
    intervalle = cut(
      euftf_recoded,
      breaks = seq(0, 1, 0.1),
      include.lowest = TRUE
    )
  ) %>%
  count(intervalle) %>%
  mutate(
    pourcentage = n / sum(n) * 100
  )



Eur_Ouest <- ggplot(
  Eur_data_Ouest,
  aes(
    x = intervalle,
    y = pourcentage
  )
) +
  geom_col(
    fill = "turquoise3",
    color = "white"
  ) +
  geom_text(
    aes(
      label = paste0(round(pourcentage, 2), "%")
    ),
    vjust = -0.3,
    size = 3
  ) +
  labs(
    x = "Attitudes eurosceptiques",
    y = "Pourcentage de jeunes"
  ) +
  theme(
    panel.background = element_rect(fill = "white"),
    panel.grid.major.x = element_blank(),
    panel.grid.major.y = element_line(
      linetype = "solid",
      colour = "grey"
    )
  )


Eur_Ouest



























Pop_data_Est <- Data_Est_Jeunes %>%
  filter(!is.na(Populisme_Indice)) %>%
  mutate(
    intervalle = cut(
      Populisme_Indice,
      breaks = seq(0, 1, 0.1),
      include.lowest = TRUE
    )
  ) %>%
  count(intervalle) %>%
  mutate(
    pourcentage = n / sum(n) * 100
  )


Pop_Est <- ggplot(
  Pop_data_Est,
  aes(
    x = intervalle,
    y = pourcentage
  )
) +
  geom_col(
    fill = "deeppink2",
    color = "white"
  ) +
  geom_text(
    aes(
      label = ifelse(
        round(pourcentage, 2) == 0,
        "",
        paste0(round(pourcentage, 1), "%"))
    ),
    vjust = -0.3,
    size = 3
  ) +
  labs(
    x = "Attitudes populistes",
    y = "Pourcentage de jeunes"
  ) +
  theme(
    panel.background = element_rect(fill = "white"),
    panel.grid.major.x = element_blank(),
    panel.grid.major.y = element_line(
      linetype = "solid",
      colour = "grey"
    )
  )

Pop_Est






Nat_data_Est <- Data_Est_Jeunes %>%
  filter(!is.na(Nativisme_moyenne)) %>%
  mutate(
    intervalle = cut(
      Nativisme_moyenne,
      breaks = seq(0, 1, 0.1),
      include.lowest = TRUE
    )
  ) %>%
  count(intervalle) %>%
  mutate(
    pourcentage = n / sum(n) * 100
  )


Nat_Est <- ggplot(
  Nat_data_Est,
  aes(
    x = intervalle,
    y = pourcentage
  )
) +
  geom_col(
    fill = "deeppink2",
    color = "white"
  ) +
  geom_text(
    aes(
      label = paste0(round(pourcentage, 2), "%")
    ),
    vjust = -0.3,
    size = 3
  ) +
  labs(
    x = "Attitudes nativistes",
    y = "Pourcentage de jeunes"
  ) +
  theme(
    panel.background = element_rect(fill = "white"),
    panel.grid.major.x = element_blank(),
    panel.grid.major.y = element_line(
      linetype = "solid",
      colour = "grey"
    )
  )

Nat_Est




Aut_data_Est <- Data_Est_Jeunes %>%
  filter(!is.na(Autoritarisme_moyenne)) %>%
  mutate(
    intervalle = cut(
      Autoritarisme_moyenne,
      breaks = seq(0, 1, 0.1),
      include.lowest = TRUE
    )
  ) %>%
  count(intervalle) %>%
  mutate(
    pourcentage = n / sum(n) * 100
  )



Aut_Est <- ggplot(
  Aut_data_Est,
  aes(
    x = intervalle,
    y = pourcentage
  )
) +
  geom_col(
    fill = "deeppink2",
    color = "white"
  ) +
  geom_text(
    aes(
      label = paste0(round(pourcentage, 2), "%")
    ),
    vjust = -0.3,
    size = 3
  ) +
  labs(
    x = "Attitudes autoritaires",
    y = "Pourcentage de jeunes"
  ) +
  theme(
    panel.background = element_rect(fill = "white"),
    panel.grid.major.x = element_blank(),
    panel.grid.major.y = element_line(
      linetype = "solid",
      colour = "grey"
    )
  )

Aut_Est




Eur_data_Est <- Data_Est_Jeunes %>%
  filter(!is.na(euftf_recoded)) %>%
  mutate(
    intervalle = cut(
      euftf_recoded,
      breaks = seq(0, 1, 0.1),
      include.lowest = TRUE
    )
  ) %>%
  count(intervalle) %>%
  mutate(
    pourcentage = n / sum(n) * 100
  )



Eur_Est <- ggplot(
  Eur_data_Est,
  aes(
    x = intervalle,
    y = pourcentage
  )
) +
  geom_col(
    fill = "deeppink2",
    color = "white"
  ) +
  geom_text(
    aes(
      label = paste0(round(pourcentage, 2), "%")
    ),
    vjust = -0.3,
    size = 3
  ) +
  labs(
    x = "Attitudes eurosceptiques",
    y = "Pourcentage de jeunes"
  ) +
  theme(
    panel.background = element_rect(fill = "white"),
    panel.grid.major.x = element_blank(),
    panel.grid.major.y = element_line(
      linetype = "solid",
      colour = "grey"
    )
  )


Eur_Est






Graph_data_Est <- bind_rows(
  Pop_data_Est %>%
    mutate(variable = "Attitudes populistes"),
  
  Nat_data_Est %>%
    mutate(variable = "Attitudes nativistes"),
  
  Aut_data_Est %>%
    mutate(variable = "Attitudes autoritaires"),
  
  Eur_data_Est %>%
    mutate(variable = "Attitudes eurosceptiques")
)


Graph_data_Est <- Graph_data_Est %>%
  mutate(
    variable = factor(
      variable,
      levels = c(
        "Attitudes populistes",
        "Attitudes nativistes",
        "Attitudes autoritaires",
        "Attitudes eurosceptiques"
      )
    )
  )












Nat_data <- bind_rows(
  Nat_data_Est %>%
    mutate(region = "Est"),
  
  Nat_data_Ouest %>%
    mutate(region = "Ouest")
) %>%
  mutate(
    region = factor(
      region,
      levels = c("Est", "Ouest")
    )
  )


Nat <- ggplot(
  Nat_data,
  aes(
    x = intervalle,
    y = pourcentage,
    fill = region
  )
) +
  geom_col(
    color = "white"
  ) +
  geom_text(
    aes(
      label = paste0(round(pourcentage, 2), "%")
    ),
    vjust = -0.3,
    size = 3
  ) +
  facet_wrap(~ region) +
  scale_fill_manual(
    values = c(
      "Est" = "deeppink2",
      "Ouest" = "turquoise3"
    )
  ) +
  labs(
    x = "Attitudes nativistes",
    y = "Pourcentage de jeunes"
  ) +
  theme(
    panel.background = element_rect(fill = "white"),
    panel.grid.major.x = element_blank(),
    panel.grid.major.y = element_line(
      linetype = "solid",
      colour = "grey"
    ),
    
    # Étiquettes Est / Ouest
    strip.background = element_rect(
      fill = "white",
      color = "black",
      linewidth = 0.8
    ),
    strip.text = element_text(
      color = "black",
      size = 12
    ),
    
    legend.position = "none"
  )

Nat



ggsave(
  "Graph_data_nativisme_regions.jpg",
  plot = Nat,
  width = 10,
  height = 6,
  dpi = 300
)




Pop_data <- bind_rows(
  Pop_data_Est %>%
    mutate(region = "Est"),
  
  Pop_data_Ouest %>%
    mutate(region = "Ouest")
) %>%
  mutate(
    region = factor(
      region,
      levels = c("Est", "Ouest")
    )
  )



Pop <- ggplot(
  Pop_data,
  aes(
    x = intervalle,
    y = pourcentage,
    fill = region
  )
) +
  geom_col(
    color = "white"
  ) +
  geom_text(
    aes(
      label = paste0(round(pourcentage, 2), "%")
    ),
    vjust = -0.3,
    size = 3
  )  +
  facet_wrap(~ region) +
  scale_fill_manual(
    values = c(
      "Est" = "deeppink2",
      "Ouest" = "turquoise3"
    )
  ) +
  labs(
    x = "Attitudes populistes",
    y = "Pourcentage de jeunes"
  ) +
  theme(
    panel.background = element_rect(fill = "white"),
    panel.grid.major.x = element_blank(),
    panel.grid.major.y = element_line(
      linetype = "solid",
      colour = "grey"
    ),
    
    strip.background = element_rect(
      fill = "white",
      color = "black",
      linewidth = 0.8
    ),
    
    strip.text = element_text(
      color = "black",
      size = 12
    ),
    
    legend.position = "none"
  )

Pop


ggsave(
  "Graph_data_populisme_regions.jpg",
  plot = Pop,
  width = 10,
  height = 6,
  dpi = 300
)


Aut_data <- bind_rows(
  Aut_data_Est %>%
    mutate(region = "Est"),
  
  Aut_data_Ouest %>%
    mutate(region = "Ouest")
) %>%
  mutate(
    region = factor(
      region,
      levels = c("Est", "Ouest")
    )
  )



Aut <- ggplot(
  Aut_data,
  aes(
    x = intervalle,
    y = pourcentage,
    fill = region
  )
) +
  geom_col(
    color = "white"
  ) +
  geom_text(
    aes(
      label = paste0(round(pourcentage, 2), "%")
    ),
    vjust = -0.3,
    size = 3
  ) +
  facet_wrap(~ region) +
  scale_fill_manual(
    values = c(
      "Est" = "deeppink2",
      "Ouest" = "turquoise3"
    )
  ) +
  labs(
    x = "Attitudes autoritaires",
    y = "Pourcentage de jeunes"
  ) +
  theme(
    panel.background = element_rect(fill = "white"),
    panel.grid.major.x = element_blank(),
    panel.grid.major.y = element_line(
      linetype = "solid",
      colour = "grey"
    ),
    
    strip.background = element_rect(
      fill = "white",
      color = "black",
      linewidth = 0.8
    ),
    
    strip.text = element_text(
      color = "black",
      size = 12
    ),
    
    legend.position = "none"
  )

Aut


ggsave(
  "Graph_data_autoritarisme_regions.jpg",
  plot = Aut,
  width = 10,
  height = 6,
  dpi = 300
)






Eur_data <- bind_rows(
  Eur_data_Est %>%
    mutate(region = "Est"),
  
  Eur_data_Ouest %>%
    mutate(region = "Ouest")
) %>%
  mutate(
    region = factor(
      region,
      levels = c("Est", "Ouest")
    )
  )



Eur <- ggplot(
  Eur_data,
  aes(
    x = intervalle,
    y = pourcentage,
    fill = region
  )
) +
  geom_col(
    color = "white"
  ) +
  geom_text(
    aes(
      label = paste0(round(pourcentage, 2), "%")
    ),
    vjust = -0.3,
    size = 3
  ) +
  facet_wrap(~ region) +
  scale_fill_manual(
    values = c(
      "Est" = "deeppink2",
      "Ouest" = "turquoise3"
    )
  ) +
  labs(
    x = "Attitudes eurosceptiques",
    y = "Pourcentage de jeunes"
  ) +
  theme(
    panel.background = element_rect(fill = "white"),
    panel.grid.major.x = element_blank(),
    panel.grid.major.y = element_line(
      linetype = "solid",
      colour = "grey"
    ),
    
    strip.background = element_rect(
      fill = "white",
      color = "black",
      linewidth = 0.8
    ),
    
    strip.text = element_text(
      color = "black",
      size = 12
    ),
    
    legend.position = "none"
  )

Eur

ggsave(
  "Graph_data_euroscepticisme_regions.jpg",
  plot = Eur,
  width = 10,
  height = 6,
  dpi = 300
)




Prox_region <- Data_Jeunes %>%
  filter(!is.na(Prox_ED), !is.na(Region)) %>%
  count(Region, Prox_ED) %>%
  group_by(Region) %>%
  mutate(
    pourcentage = n / sum(n) * 100
  ) %>%
  ungroup()





Graph_Prox_region <- ggplot(
  Prox_region,
  aes(
    x = factor(Prox_ED),
    y = pourcentage,
    fill = Region
  )
) +
  geom_col(
    position = position_dodge(width = 0.9),
    color = "white"
  ) +
  geom_text(
    aes(
      label = ifelse(
        round(pourcentage, 2) == 0,
        "",
        paste0(round(pourcentage, 2), "%")
      )
    ),
    position = position_dodge(width = 0.9),
    vjust = -0.3,
    size = 3
  ) + scale_fill_manual(
    values = c(
      "Est" = "deeppink2",
      "Ouest" = "turquoise3"
    )
  ) +
  scale_x_discrete(
    labels = c(
      "0" = "Autre type de parti",
      "1" = "Parti d'extrême droite populiste"
    )
  ) +
  labs(
    x = "Proximité partisane",
    y = "Pourcentage de jeunes",
    fill = "Région"
  ) +
  theme(
    panel.background = element_rect(fill = "white"),
    panel.grid.major.x = element_blank(),
    panel.grid.major.y = element_line(
      linetype = "solid",
      colour = "grey"
    )
  )

Graph_Prox_region




ggsave(
  "Graph_prox_ed_regions.jpg",
  plot = Graph_Prox_region,
  width = 10,
  height = 6,
  dpi = 300
)

```

```{r}

Data_Est_Jeunes <- Data_Est_Jeunes %>% mutate (PEDP_pouv = ifelse(cntry %in% c("HU", "PL"), 1, 0))

table(Data_Est_Jeunes $ PEDP_pouv)



Model_Est <- glm(Prox_ED ~  gender + Niv_education + Revenu_conf  + Milieu_rural_urbain + Populisme_Indice + Nativisme_moyenne + Autoritarisme_moyenne + euftf_recoded + Populisme_Indice * PEDP_pouv, family = binomial(link = "logit"), data = Data_Est_Jeunes)

summary(Model_Est)

```
